臺灣高等法院臺中分院刑事判決　　　　100年度上訴字第524號
　　　　　　　　　　　　　　　　　　100年度上訴字第535號
　　　　　　　　　　　　　　　　　　100年度上訴字第536號
　　　　　　　　　　　　　　　　　　100年度上訴字第537號
　　　　　　　　　　　　　　　　　　100年度上訴字第538號
上　訴　人　臺灣臺中地方法院檢察署檢察官
被　　　告　戎小海
　　　　　　洪州全
上二人共同
指定辯護人　本院公設辯護人郭博益
被　　　告　張國基
　　　　　　　　　　（現另案在臺灣臺中監獄臺中分監執行）
指定辯護人　本院公設辯護人賴泰鈞
上列上訴人因被告等毒品危害防制條例案件，不服臺灣臺中地方
法院99年度訴字第2611、2687、3288、3399、3504號中華民國99
年12月17日第一審判決（起訴案號：臺灣臺中地方法院檢察署99
年度偵字第13999、15794、15963、17154、19578、19660、1998
5，及追加起訴案號：99年度偵字第16697、16957、20884、2561
9、25138號、99年度毒偵字第2439號），本院判決如下：
    主    文
一原判決關於戎小海、張國基、洪州全部分，均撤銷。
二戎小海犯如附表一所示之罪，各處如附表一所示之主刑及從刑
  。主刑部分應執行有期徒刑拾貳年陸月。
三張國基犯如附表二及附表三所示之罪，各處如附表二及附表三
  所示之主刑及從刑。主刑部分應執行有期徒刑拾伍年貳月。
四洪州全犯如附表四及附表五所示之罪，各處如附表四及附表五
  所示之主刑及從刑。主刑部分應執行有期徒刑拾貳年捌月。
    犯罪事實
一、戎小海於民國95年間，曾犯施用第一級毒品罪，經臺灣臺中
    地方法院95年度訴字第3780號案判處有期徒刑10月，減為有
    期徒刑5月確定，並於96年8月20日縮刑期滿執行完畢。張國
    基（綽號突仔）於87年間，曾犯偽造文書罪，經本院93年度
    上更(一)字第82號案判處有期徒刑8月確定，並於94年9月12日
    縮刑期滿執行完畢。洪州全於97年間，曾犯侵占罪、竊盜罪
    ，經臺灣臺中地方法院98年度中簡字第1535號、98年度簡字
    第1210號案分別判處有期徒刑4月、4月，定應執行刑為有期
    徒刑7月確定，並於99年2月9日執行完畢。渠三人均猶不知
    悔改，復均明知海洛因、甲基安非他命分別為毒品危害防制
    條例第2條第2項第1款、第2款所規定之第一級毒品及第二級
    毒品，其中甲基安非他命並為藥事法所規定之禁藥，均不得
    非法持有、販賣、轉讓、施用，竟仍為下列之不法行為：
(一)、戎小海基於單獨或與張國基共同販賣第一級毒品海洛因、第
    二級毒品甲基安非他命以營利之犯意，利用其所有持用之00
    00000000、或0000000000號行動電話，或共犯張國基所有持
    用之0000000000號行動電話與購毒者聯繫交易毒品事宜後，
    於附表一所示之時間、地點，以如附表一編號1-5所示之價
    格及方式，販賣第一級毒品海洛因予沈昌信一次、黃世崇一
    次、洪健雄二次、呂國榮一次，合計五次，得款共計6000元
    ，以如附表一編號6所示之價格及方式販賣第二級毒品甲基
    安非他命予林威佐一次，得款2000元。嗣於99年7月6日21時
    20分許，為警拘獲，並持原審法院核發之搜索票在戎小海位
    於臺中市○○區○○路1165巷32弄5號之居處，扣得戎小海
    所有供前開販賣毒品所用之LG廠牌行動電話機具1支(含0000
    000000號SIM卡1片)。戎小海並於偵審中自白上情。
(二)、張國基基於單獨或與戎小海或與其姓名不詳之成年女友共
    同販賣第一級毒品海洛因以營利之犯意，利用其所有持用之
    0000000000號行動電話與購毒者聯繫交易毒品事宜後，於附
    表二編號1-9所示之時間、地點，以如附表二編號1-9所示之
    價格及方式，販賣第一級毒品海洛因予戎小海一次、洪健雄
    四次、呂國榮一次、許茂勝一次、邱通永二次，合計九次，
    得款共計現金9500元及手錶1只。基於與戎小海共同販賣
    第二級毒品甲基安非他命以營利之犯意，利用共犯戎小海所
    有持用之0000000000號行動電話與購毒者聯繫交易毒品事宜
    後，於附表二編號10所示之時間、地點，以如附表二編號10
    所示之價格及方式，販賣第二級毒品甲基安非他命予林威佐
    一次，得款2000元。基於轉讓第一級毒品海洛因及禁藥甲
    基安非他命之犯意，於附表三所示之時間、地點，同時將海
    洛因及甲基安非他命各約0.1公克，無償提供給戎小海施用
    。嗣於99年6月9日16時許，在臺中市○區○○路167號前，
    為警搜索查獲，並在其所駕駛之車牌號碼8439-SH號自小客
    車內，扣得張國基所有供上開販賣毒品所用之電子磅秤1臺
    、NOKIA廠牌行動電話機具1支（含0000000000SIM卡1片)。
    張國基並於偵審中自白上情。
(三)、洪州全基於販賣第一級毒品海洛因及第二級毒品甲基安非他
    命以營利之犯意，利用其所有持用之0000000000號行動電話
    或向不知情之友人借用之0000000000號行動電話與購毒者聯
    繫交易毒品事宜後，於附表四編號1-5所示之時間、地點，
    以如附表四編號1-5所示之價格及方式，販賣第一級毒品海
    洛因予龍二次、林清華三次，合計五次，得款共計4900元
    ，另於如附表四編號6所示之時間、地點，以如附表四編號6
    所示之價格及方式，販賣第二級毒品甲基安非他命予潘怡君
    一次，得款3000元。嗣於99年7月16日14時10分許，在臺中
    市○區○○街31號之國際旅社210號房，於警臨檢時經洪洲
    全同意實施搜索而查獲，並扣得洪州全所有供販賣上開毒品
    所用之行動電話機具1支（含0000000000號SIM卡1片）、電
    子磅秤1臺，及販賣附表四編號2、5毒品所得之現金合計190
    0元。洪州全並於偵審中自白上情。
(四)、洪州全於92年間，曾因施用毒品案件，經臺灣臺中地方法院
    裁定令入戒治處所施以強制戒治，於91年12月5日執行完畢
    ，並由臺灣臺中地方法院檢察署檢察官以92年度戒毒偵字第
    45號為不起訴處分確定。於95年間，又因施用第一級毒品案
    件，經臺灣臺中地方法院95年度訴字第3658號案判處有期徒
    刑9月確定。詎其仍不知戒絕毒癮，另基於施用第一級毒品
    海洛因及第二級毒品甲基安非他命之犯意，於附表五所示之
    時間、地點，以如附表五所示之方法，施用第一級毒品及第
    二級毒品各一次。嗣於同日即99年6月27日21時15分許，為
    警在臺中市○○路與公園路口，目睹洪州全騎乘重機車蛇行
    並違規左轉，而尾隨至臺中市○○路與雙十路口，示意洪州
    全停車盤查，洪州全於盤查員警尚未發覺其有上開施用第一
    級毒品海洛因及第二級毒品甲基安非他命之行為前，即當場
    主動將其持有供己施用剩餘之第一級毒品海洛因2包（含袋
    重合計0.89公克），及第二級毒品甲基安非他命4包(含袋重
    合計1.56公克）交付員警，自首其有上開施用第一級及第二
    級毒品之行為，並同意員警採其尿液送驗，及接受裁判。
二、案經臺中市警察局移送、臺中市警察局第一分局及第二分局
    報請臺灣臺中地方法院檢察署檢察官偵查起訴暨追加起訴。
    理    由
壹、證據能力部分：
一、按被告以外之人於審判外之陳述，雖不符刑事訴訟法第159
    條之1至之4等四條之規定，而經當事人於審判程序同意作為
    證據，法院審酌該言詞陳述或書面陳述作成時之情況，認為
    適當者，亦得為證據，當事人、代理人或辯護人於法院調查
    證據時，知有刑事訴訟法第159條第1項不得為證據之情形，
    而未於言詞辯論終結前聲明異議者，視為有前項之同意。同
    法第159條之5定有明文。本案證人黃世崇、呂國榮、戎小海
    、龍、林清華於警詢時之陳述，其性質屬於證人於審判外
    之陳述，而為傳聞證據，且查無符合刑事訴訟法第159條之1
    至之4等四條之情形，原雖無證據能力，然上開供述證據內
    容，業經本院審理時予以提示並告以要旨，且經檢察官、被
    告及辯護人等表示意見，當事人已知上述供述證據乃傳聞證
    據，卻均未表示無證據能力，本院審酌上開供述證據作成時
    ，並無人情施壓或干擾，亦無不當取供之情形，認為以之作
    為本案之證據亦屬適當，而有證據能力。
二、被告以外之人於偵查中向檢察官所為之陳述，除顯有不可信
    之情況者外，得為證據，刑事訴訟法第159條之1第2項定有
    明文。偵查中對被告以外之人所為之偵查筆錄，或被告以外
    之人向檢察官所提之書面陳述，性質上均屬傳聞證據，惟現
    階段刑事訴訟法規定檢察官代表國家偵查犯罪、實施公訴，
    依法其有訊問被告、證人及鑑定人之權，證人、鑑定人且須
    具結，而實務運作時，檢察官偵查中向被告以外之人所取得
    之陳述，原則上均能遵守法律規定，不致違法取供，其可信
    度極高，是以被告以外之人前於偵查中所為之證述，除反對
    該項供述得具有證據能力之一方，已釋明「顯有不可信之情
    況」之理由，且於審判中已主張詰問該被告以外之人，而未
    獲詰問的機會外，不宜遽指該證人於偵查中之陳述不具證據
    能力。本案證人沈昌信、黃世崇、洪健雄、呂國榮、許茂勝
    、邱通永、戎小海、龍於偵查中具結所為之證述，被告及
    辯護人等均未提及有何顯不可信之情況，自具有證據能力。
三、按司法警察機關依法定程序執行監聽取得之錄音，係以錄音
    設備之機械作用，真實保存當時通訊之內容，如通訊一方為
    受監察人，司法警察在監聽中蒐集所得之通訊者對話，若其
    通話本身即係被告進行犯罪中構成犯罪事實之部分內容，自
    與所謂「審判外之陳述」無涉，應不受傳聞法則之規範，當
    然具有證據能力。至司法警察依據監聽錄音結果予以翻譯而
    製作之監聽譯文，屬於文書證據之一種，於被告或訴訟關係
    人對其譯文之真實性發生爭執或有所懷疑時，法院固應依刑
    事訴訟法第165條之1第2項規定，以適當之設備，顯示該監
    聽錄音帶之聲音，以踐行調查證據之程序，俾確認該錄音聲
    音是否為通訊者本人及其內容與監聽譯文之記載是否相符，
    或傳喚該通訊者，或依其他法定程序，為證據調查。倘被告
    或訴訟關係人對該通訊監察譯文之真實性並不爭執，即無勘
    驗辨認其錄音聲音之調查必要性，法院於審判期日如已踐行
    提示監聽譯文供當事人辨認或告以要旨，使其表示意見等程
    序並為辯論者，其所為之訴訟程序即無不合（參最高法院97
    年度台上字第5940號判決意旨參見）。本件對於被告戎小海
    所有持用之0000000000、0000000000號、被告張國基所有持
    用之0000000000號及被告洪州全持用之0000000000號行動電
    話所為之通訊監察譯文，被告與辯護人等於本院提示調查時
    均未表示爭執，自有證據能力。
四、除法律另有規定外，實施刑事訴訟程序之公務員因違背法定
    程序取得之證據，其有無證據能力之認定，應審酌人權保障
    及公共利益之均衡維護，刑事訴訟法第158條之4定有明文。
    本案所引用之非供述證據，並無證據證明係實施刑事訴訟程
    序之公務員違背法定程序所取得，且經本院於審中提示並告
    以要旨而為調查時，檢察官、被告及辯護人等均未表示無證
    據能力，自應認均具有證據能力。
貳、認定犯罪事實之證據及理由：
甲、被告戎小海部分經查：
(一)、附表一編號1販賣海洛因予沈昌信一次部分：
  1.被告戎小海於99年7月7日在警詢中供稱：「我確實有於99年
    5月31日以0000000000號行動電話與沈昌信之0000000000電
    話聯絡，在我現住地賣海洛因予沈昌信，且銀貨兩訖。」等
    語（參中縣警刑大偵四字第0990010981號卷第9頁背面筆錄
    ），同日在檢察官偵訊中復具結為相同之供述（參第15963
    號偵卷第92頁筆錄），並於原審及本院審理時均自白不諱，
    此有各該筆錄在卷可佐。
  2.證人沈昌信於99年7月7日在檢察官偵訊中具結證稱：「我的
    電話是0000000000，如果我要跟戎小海購買毒品有時會打他
    0000000000號電話。99年5月31日我記得當時我下班了，是
    晚上7點，我去他家太平區的住處跟他買500元海洛因，99年
    5月31日中午12點54分的通訊監察譯文，內容是戎小海打給
    我，問我現在要不要毒品，說他之前介紹給我認識的兄仔有
    放毒品在他那邊，如我要的話，就過去他家，因我白天要上
    班，所以在晚上7點去他家跟他買500元的海洛因，我有交現
    金給他。」等語（參第15963號偵卷第38頁筆錄）。
  3.被告戎小海所有持用之0000000000號行動電話通訊監察譯文
    顯示：99年5月31日中午12時54分27秒與證人沈昌信持用之
    0000000000號行動電話有如下之對話：「A（被告戎小海）
    ：你信仔喔。B（證人沈昌信）：你誰。A：我小海。B：怎
    樣。A：你今天沒做喔。B：有啦。A：你在睡午覺喔。B：嗯
    ㄚ。A：這幾天都沒見到人，跑去哪裡了。B：工作ㄚ。A：
    你有去找我兄仔嗎。B：他都說沒有。A：他寄在我這裡啦。
    B：喔。A：你看看如果那個…。B：好啦。A：好啦。」（參
    第15963號偵卷第21頁）。
  4.證人沈昌信就員警所提供之12張照片中指認編號4之人（即
    被告戎小海）為其所說之戎小海（參第15963號偵卷第23頁
    ）。
(二)、附表一編號2販賣海洛因予黃世崇一次部分：
  1.被告戎小海於99年7月7日在警詢中供稱：「我確實有於99年
    6月2日以0000000000號行動電話與黃世崇之0000000000電話
    聯絡，在我現住地賣1000元海洛因予黃世崇，且銀貨兩訖。
    」等語（參中縣警刑大偵四字第0990010981號卷第9頁背面
    筆錄），同日在檢察官偵訊中復具結為相同之供述（參第15
    963號偵卷第92頁筆錄），並於原審及本院審理時均自白不
    諱，此有各該筆錄在卷可佐。
  2.證人黃世崇於99年7月7日在警詢中證稱：「0000000000號電
    話是我母親申租的，我從99年5月份向我母親借用至99年6月
    25日，0000000000行動電話持機人是戎小海，電話譯文中女
    工為一級毒品海洛因的代號，內容中男工為二級毒品安非他
    命的代號，我打電話詢問戎小海是否有安非他命及海洛因，
    戎小海告知我只有一級毒品海洛因，我於99年5月31日下午1
    時53分打電話詢問後，於99年6月2日下午5時5分才過去向戎
    小海購買一級毒品海洛因，我去戎小海位於太平區○○路的
    住處以1000元購買一級毒品海洛因，我們有交易成功，當場
    銀貨兩訖。」等語（參第15963號偵卷第68-69頁筆錄），其
    同日在檢察官偵訊中亦具結為同樣之證述（參同上偵卷第84
    頁筆錄）。
  3.被告戎小海所有持用之0000000000號行動電話通訊監察譯文
    顯示：與證人黃世崇持用之0000000000號行動電話於99年5
    月31日下午1時53分6秒有如下之對話：「B（證人黃世崇）
    ：你那邊有男工嗎。A（被告戎小海）：沒有。B：只有女工
    喔。A：嗯ㄚ。B：OK。」，於99年6月2日下午5時5分54秒有
    如下之對話：「B：喂，還有嗎。A：有啊。B：我等一下過
    去，我現在在草屯，剛下班而已。A：嗯。」（參第15963號
    偵卷第68頁）。
  4.證人黃世崇就員警所提供之12張照片中指認編號4之人（即
    被告戎小海）為其所說之戎小海（參第15963號偵卷第71頁
    ）。
(三)、附表一編號3、4與被告張國基共同販賣海洛因予洪健雄二次
    部分：
  1.被告戎小海於99年7月7日在警詢中供稱：「我有幫張國基送
    毒品給購毒者，我有幫張國基販賣海洛因毒品。」等語（參
    中縣警刑大偵四字第0990010981號卷第7、10頁筆錄），並
    於原審及本院審理時均自白不諱，此有各該筆錄在卷可佐。
  2.證人洪健雄於99年7月7日在檢察官偵訊中具結證稱：「我的
    毒品來源是向突仔買的，我平常使用手機是0000000000，突
    仔的電話是0000000000。0000000000與0000000000號99年4
    月13日上午10時17分29秒至晚上9時3分12秒之監聽譯文內容
    是指我與張國基毒品交易，便當比較好就是指海洛因比較純
    一點，這天我們有交易毒品成功，〈20〉是指2000元的海洛
    因，〈拿出去了〉、〈誰來〉、〈小海〉就是戎小海送毒品
    給我，我將2000元交給戎小海。0000000000與0000000000號
    99年4月23日上午4時9分10秒至晚上9時29分27秒之監聽譯文
    中提及〈你昨天那個檳榔不能吃〉、〈我拿15給他而已〉，
    這一天是有拿1500元的海洛因，也是由戎小海送交毒品給我
    ，是張國基叫戎小海送毒品給我並收錢。」」等語（參第13
    999號偵卷第99、101頁筆錄）。
  3.被告張國基所有持用之0000000000號行動電話通訊監察譯文
    顯示：於99年4月13日上午10時17分29秒至晚上9時3分12秒
    ，與證人洪健雄持用之0000000000號行動電話有8通聯絡紀
    錄（參第13999號偵卷第90-92頁），99年4月23日上午4時9
    分10秒至晚上9時29分27秒，與洪健雄持用之0000000000號
    行動電話有7通聯絡紀錄，內容與證人洪健雄前揭證述兩次
    購買海洛因之情節相符（參第13999號偵卷第93-94頁）。
  4.證人洪健雄就員警所提供之6張照片中指認編號4之人（即被
    告戎小海）為其所說之戎小海（參第13999號偵卷第58頁）
    ，就檢察官所提供之6張照片中指認編號3之人（即被告張國
    基）為其所說之突仔（參第13999號偵卷第81、99頁）
(四)、附表一編號5與被告張國基共同販賣海洛因予呂國榮一次部
    分：
  1.被告戎小海於99年7月7日在警詢中供稱：「我有幫張國基送
    毒品給購毒者，我有幫張國基販賣海洛因毒品。」等語（參
    中縣警刑大偵四字第0990010981號卷第7、10頁筆錄），並
    於原審及本院審理時均自白不諱，此有各該筆錄在卷可佐。
  2.證人呂國榮於99年7月7日在警詢中證稱：「我平時使用的電
    話是0000000000，我曾經向綽號突ㄟ（經查為張國基）購買
    海洛因，警方提示的99年4月11日下午5時47分16秒的000000
    0000號行動電話監聽譯文，內容是我與突ㄟ的對話，就是他
    向我兜售毒品，我向他買毒品，他才請人送至我住處附近。
    」等語（參第13999號偵卷第111-112頁筆錄）。其同日在檢
    察官偵訊中亦具結為同樣之證述（參同上偵卷第143頁筆錄
    ）。
  3.被告張國基所有持用之0000000000號行動電話通訊監察譯文
    顯示：於99年4月11日下午5時47分16秒，與證人呂國榮持用
    之0000000000行動電話有如下之對話：「A（被告張國基）
    ：禿ㄟ啦，下午在公司都沒有空。B（證人呂國榮）：我知
    道阿豐剛剛有打過來，他有不跟我們共享，沒有要找人這樣
    。A：你現在在哪裡。B：我在家，大業精誠路口，有一個全
    家。A：我叫我弟弟過去啦。B：他穿什麼衣服。A：黑衣，
    牛仔褲，黑框眼鏡。B：好好。」（參第13999號偵卷第120
    頁）。
  4.證人呂國榮就員警所提供之6張照片中指認編號3之人（即被
    告張國基）為其所說之突ㄟ（參第13999號偵卷第114、111
    頁）。
(五)、附表一編號6與被告張國基共同販賣甲基安非他命予林威佐
    一次部分：
  1.被告戎小海於99年7月7日在檢察官偵訊中供稱：「99年5月
    29日上午7、8點我有在振興路與旱溪路旁的材料行幫林威佐
    跟張國基聯絡，林威佐叫我幫他聯絡看看有沒有人可以拿〈
    粗〉的，張國基開他自己的車子，我騎機車過去。」等語（
    參第15963號偵卷第92頁筆錄），並於原審及本院審理時均
    自白不諱，此有各該筆錄在卷可佐。
  2.證人林威佐於99年11月19日在原審審理中具結證稱：「（問
    ：根據戎小海自白有於99年5月29日晚上8、9點時，有販賣
    甲基安非他命給你，是否屬實？）是。」、「（問：戎小海
    在何處販賣給你？）臺中旱溪橋附近的汽車材料行。」、「
    （問：如何與戎小海聯絡？）打他的手機。」、「（問：你
    的手機號碼？）0000000000。」、「（問：提示99偵15963
    號卷第52頁之通訊監察譯文，99年5月29日7點47分、8點10
    分、8點16分三通譯文，0000000000當時使用的人是否是你
    ？）是。」、「（問：提示99偵15963號卷第52頁之通訊監
    察譯文，99年5月29日7點47分，當時你與何人通話？）我是
    與戎小海通話。」、「（問：提示99偵1596 3號卷第52頁之
    通訊監察譯文，99年5月29日8點10分你與何人通話？）我與
    戎小海通話。」、「（問：提示99偵15963號卷第52頁之通
    訊監察譯文，99年5月29日8點16分與何人通話？）戎小海。
    」、「（問：你當天購買之甲基非他命是何人交給你的？）
    戎小海。」、「（問：你有無看到戎小海有向當時開車的人
    拿甲基安非他命？）有。」、「（問：你的甲基安非他命金
    額2000元交付給誰？）戎小海。」、「（被告戎小海問：我
    向你拿到的2000元，你有無看到我轉交給誰？）戎小海馬上
    將錢拿給開車的司機（即被告張國基）。」等語（參原審第
    2687號卷第62-63頁筆錄）
  3.被告戎小海所有持用之0000000000號行動電話監聽譯文顯示
    ：於99年5月29日晚上7時47分56秒、8時10分59秒、8時16分
    11秒，與證人林威佐持用之0000000000號行動電話有3通聯
    絡紀錄，內容與證人林威佐前揭證述購買甲基安非他命之情
    節相符（參第15963號偵卷第52頁）。
  4.證人林威佐就員警所提供之12張照片中指認編號4之人（即
    被告戎小海）為其所說之戎小海（參第15963號偵卷第47、4
    9-50頁）。
乙、被告張國基部分經查：
(一)、附表二編號1販賣海洛因予戎小海一次部分：
  1.被告張國基於99年7月12日在檢察官偵訊中供稱：「我有販
    賣一級毒品給戎小海。」等語（參第19985號偵卷第21頁筆
    錄），並於原審及本院審理時均自白不諱，此有各該筆錄在
    卷可佐。
  2.證人戎小海於99年7月7日在警詢中證稱：「我是以00000000
    00撥打0000000000向張國基相約地點後，向其購買毒品，00
    00000000之監察譯文，99年5月28日上午10時50分17秒這通
    電話，我們有交易成功，我是以0000000000撥打0000000000
    向張國基相約地點後，向其購買無品。99年5月28日大約10
    時許，我撥打張國基0000000000電話，後來他就到我家，交
    易海洛因毒品1500元，銀貨兩訖。」等語（參中縣刑大偵四
    字第0990012934號卷第51頁筆錄）。
  3.證人戎小海所有持用之0000000000號行動電話通訊監察譯文
    顯示：99年5月28日上午10時50分17秒與被告張國基持用之0
    000000000號行動電話有如下之對話：「B（證人戎小海）：
    喂，哥，我身上只有一張，又…半，要過去你那邊。A（被
    告張國基）：好啦。B：阿，我要一個半喔。A：到再說。」
    （參同上警卷第51頁）。
  4.證人戎小海就員警所提供之12張照片中指認編號3之人（即
    被告張國基）為其所說之張國基（參同上警卷第55頁）。
(二)、附表二編號2、3、4、5販賣海洛因予蘇建雄四次部分（其中
    編號3、4部分與被告戎小海共同販賣）：
  1.被告張國基於99年7月12日在檢察官偵訊中供稱：「我有販
    賣一級毒品給洪健雄。」等語（參第19985號偵卷第21頁筆
    錄），並於原審及本院審理時均自白不諱，此有各該筆錄在
    卷可佐。
  2.編號3、4部分：共犯戎小海於99年7月7日在警詢中供稱：
    「我有幫張國基送毒品給購毒者，我有幫張國基販賣海洛因
    毒品。」等語（參中縣警刑大偵四字第0990010981號卷第7
    、10頁筆錄），並於原審及本院審理時均自白不諱，此有各
    該筆錄在卷可佐，證人洪健雄於99年7月7日在檢察官偵訊
    中具結證稱：「我的毒品來源是向突仔買的，我平常使用手
    機是0000000000，突仔的電話是0000000000。0000000000與
    0000000000號99年4月13日上午10時17分29秒至晚上9時3分1
    2秒之監聽譯文內容是指我與張國基毒品交易，便當比較好
    就是指海洛因比較純一點，這天我們有交易毒品成功，〈20
    〉是指2000元的海洛因，〈拿出去了〉、〈誰來〉、〈小海
    〉就是戎小海送毒品給我，我將2000元交給戎小海。000000
    0000與0000000000號99年4月23日上午4時9分10秒至晚上9時
    29分27秒之監聽譯文中提及〈你昨天那個檳榔不能吃〉、〈
    我拿15給他而已〉，這一天是有拿1500元的海洛因，也是由
    戎小海送交毒品給我，是張國基叫戎小海送毒品給我並收錢
    。」等語（參第13999號偵卷第99、101頁筆錄），被告張
    國基所有持用之0000000000號行動電話通訊監察譯文顯示：
    於99年4月13日上午10時17分29秒至晚上9時3分12秒，與證
    人洪健雄持用之0000000000號動電話有8通聯絡紀錄（參第
    13999號偵卷第90-92頁），99年4月23日上午4時9分10秒至
    晚上9時29分27秒，與洪健雄持用之0000000000號動電話有7
    通聯絡紀錄，內容與證人洪健雄前揭證述兩次購買海洛因之
    情節相符（參第13999號偵卷第93-94頁）。
  3.就編號2、5部分：證人洪健雄於99年7月7日在檢察官偵訊
    中具結證稱：「0000000000與0000000000號99年4月10日中
    午12時8分13秒至晚上9時23分15秒之監聽譯文中提及〈檳榔
    可以吃嗎你幫我準備15元〉是我跟張國基購買海洛因，總共
    1500元，因為我打電話給張國基，這樣他就知道我要買毒品
    了，15元就是指1500元海洛因，這一次就是在大里的故鄉KT
    V交易成功的。我看0000000000與0000000000號99年5月23日
    上午8時40分9秒至9時18分49秒之監聽譯文可以確認我有聯
    繫張國基要購買毒品，但是最後是張國基的女朋友拿毒品給
    我的，當天是以1000元的價格成交，當天我們是約在水湳附
    近的汽車旅館交易的。」等語（參第13999號偵卷第100、10
    2頁筆錄），被告張國基所有持用之0000000000號行動電
    話通訊監察譯文顯示：於99年4月10日中午12時8分13秒至晚
    上9時23分15秒，與證人洪健雄持用之0000000000號行動電
    話有8通聯絡紀錄（參第13999號偵卷第88-89頁），99年5月
    23日上午8時40分9秒至9時18分49秒，與洪健雄持用之00000
    00000號動電話有3通聯絡紀錄，內容與證人洪健雄前揭證述
    兩次購買海洛因之情節相符（參第13999號偵卷第94頁）。
  4.證人洪健雄就員警所提供之6張照片中指認編號4之人（即被
    告戎小海）為其所說之戎小海（參第13999號偵卷第58頁）
    ，就檢察官所提供之6張照片中指認編號3之人（即被告張國
    基）為其所說之突仔（參第13999號偵卷第81、99頁）。
(三)、附表二編號6與被告戎小海共同販賣海洛因予呂國榮一次部
    分：
  1.被告張國基於99年7月12日在檢察官偵訊中供稱：「我有販
    賣一級毒品給呂國榮。」等語（參第19985號偵卷第21頁筆
    錄），並於原審及本院審理時均自白不諱，此有各該筆錄在
    卷可佐。
  2.證人呂國榮於99年7月7日在警詢中證稱：「我平時使用的電
    話是0000000000，我曾經向綽號突ㄟ（經查為張國基）購買
    海洛因，警方提示的的99年4月11日下午5時47分16秒的0000
    000000號行動電話監聽譯文，內容是我與突ㄟ的對話，就是
    他向我兜售毒品，我向他買毒品，他才請人送至我住處附近
    。」等語（參第13999號偵卷第111-112頁筆錄）。其同日在
    檢察官偵訊中亦具結為同樣之證述（參同上偵卷第143頁筆
    錄）。
  3.被告張國基所有持用之0000000000號行動電話通訊監察譯文
    顯示：於99年4月11日下午5時47分16秒，與證人呂國榮持用
    之0000000000行動電話有如下之對話：「A（被告張國基）
    ：禿ㄟ啦，下午在公司都沒有空。B（證人呂國榮）：我知
    道阿豐剛剛有打過來，他有不跟我們共享，沒有要找人這樣
    。A：你現在在哪裡。B：我在家，大業精誠路口，有一個全
    家。A：我叫我弟弟過去啦。B：他穿什麼衣服。A：黑衣，
    牛仔褲，黑框眼鏡。B：好好。」（參第13999號偵卷第120
    頁）。
  4.證人呂國榮就員警所提供之6張照片中指認編號3之人（即被
    告張國基）為其所說之突ㄟ（參第13999號偵卷第114、111
    頁）。
(四)、附表二編號7販賣海洛因予許茂勝一次部分：
  1.被告張國基於99年7月12日在檢察官偵訊中供稱：「我有販
    賣一級毒品給許茂勝。」等語（參第19985號偵卷第21頁筆
    錄），並於原審及本院審理時均自白不諱，此有各該筆錄在
    卷可佐。
  2.證人許茂勝於99年7月7日在檢察官偵訊中具結證稱：「我剛
    剛說有向突仔（即張國基）購買毒品海洛因一事屬實，我最
    近一次大概在99年6月5日左右以1000元的價格向張國基購買
    海洛因，是在精武路及進德路口交易。」等語（參第13999
    號偵卷第177頁筆錄）。
  3.證人許茂勝就檢察官所提供之6張照片中指認編號3之人（即
    被告張國基）為其所說之突仔（參第13999號偵卷第163、16
    7頁背面）。
(五)、附表二編號8、9販賣海洛因予邱通永二次部分：
  1.被告張國基於99年7月12日在檢察官偵訊中供稱：「我有販
    賣一級毒品給邱通永。」等語（參第19985號偵卷第21頁筆
    錄），並於原審及本院審理時均自白不諱，此有各該筆錄在
    卷可佐。
  2.證人邱通永於99年7月12日在檢察官偵訊中具結證稱：「我
    有持用0000000000電話，我有跟張國基買過毒品海洛因，00
    00000000電話監聽譯文99年5月30日凌晨5點38分及58分的內
    容是我打給他，我的綽號叫瓦斯的，我說要女人就是要買海
    洛因，他問我要幾個，就是要幾千，我說要一個1000元，他
    問我知不知道信德國小，就是要約在信德國小交易，因為那
    時我是跟一個住在新社的阿川借錢，我說我要先去借錢才有
    辦法跟他買，當時我人在精武路那邊，到信德國小很快就到
    了，大約在5至10分鐘，我與他約在信德國小見面，我跟他
    買1000元海洛因，錢先用欠的，他先給我淨重0.14公克的海
    洛因1包，5點58分他打電話給我向我要錢，因他之前有跟我
    交代，我們的電話內容可被錄音，所以要我在電話中亂哈拉
    一些話，因我本來就有欠張國基錢，所以我講的老大是張國
    基，差不多3萬元給老大這些話是亂哈拉的，這樣可以擾亂
    警方的偵辦，我這次買海洛因的錢到現在都還沒有還，我到
    目前為止欠他1萬多元。99年5月30日早上11、12時通訊監察
    譯文內容是中午我又打電話給他，我本身有買一隻假的勞力
    士錶，我問他有沒有價值，因我身上沒有錢，看可不可以跟
    他換海洛因，他說可以，後來有換成，我們約在進化路的一
    家意大利汽車旅館，在中午12點26分他打給我，問我人在哪
    裡，我說我人在精武路那邊，我跟他確認要1000元的海洛因
    ，後來電話講完不到5分鐘，就到了進化路的意大利汽車旅
    館，當時張國基住那裡，我就拿手錶跟他換1000元海洛因。
    」等語（參第13999號偵卷第205-207頁筆錄）。
  3.被告張國基所有持用之0000000000號行動電話通訊監察譯文
    顯示：於99年5月30日上午5時38分24秒、5時58分22秒、中
    午12時1分21秒、12時26分55秒，與證人邱通永持用之00000
    00000號動電話有聯絡紀錄，內容與證人邱通永前揭證述兩
    次購買海洛因之情節相符（參第13999號偵卷第209-210頁）
    。
(六)、附表二編號10與被告戎小海共同販賣甲基安非他命予林威佐
    一次部分：
  1.被告張國基於99年11月15日在檢察官偵訊中供稱：「因為我
    與林威佐不熟，他和戎小海比較熟，所以林威佐先打電話給
    戎小海，戎小海再打電話與我聯絡，我們三方就約在材料行
    ，我到現場之後就把甲基安非他命交給戎小海，戎小海再把
    毒品交給林威佐，並向林威佐收取2000元，再把2000元交給
    我。」等語（參第25138號偵卷第16頁筆錄），並於原審及
    本院審理時均自白不諱，此有各該筆錄在卷可佐。
  2.證人林威佐於99年11月19日在原審審理中具結證稱：「（問
    ：根據戎小海自白有於99年5月29日晚上8、9點時，有販賣
    甲基安非他命給你，是否屬實？）是。」、「（問：戎小海
    在何處販賣給你？）臺中旱溪橋附近的汽車材料行。」、「
    （問：如何與戎小海聯絡？）打他的手機。」、「（問：你
    的手機號碼？）0000000000。」、「（問：提示99偵15963
    號卷第52頁之通訊監察譯文，99年5月29日7點47分、8點10
    分、8點16分三通譯文，0000000000當時使用的人是否是你
    ？）是。」、「（問：提示99偵15963號卷第52頁之通訊監
    察譯文，99年5月29日7點47分，當時你與何人通話？）我是
    與戎小海通話。」、「（問：提示99偵15963號卷第52頁之
    通訊監察譯文，99年5月29日8點10分你與何人通話？）我與
    戎小海通話。」、「（問：提示99偵15963號卷第52頁之通
    訊監察譯文，99年5月29日8點16分與何人通話？）戎小海。
    」、「（問：你當天購買之甲基非他命是何人交給你的？）
    戎小海。」、「（問：你有無看到戎小海有向當時開車的人
    拿甲基安非他命？）有。」、「（問：你的甲基安非他命金
    額2000元交付給誰？）戎小海。」、「（被告戎小海問：我
    向你拿到的2000元，你有無看到我轉交給誰？）戎小海馬上
    將錢拿給開車的司機（即被告張國基）。」等語（參原審第
    2687號卷第62-63頁筆錄）
  3.共犯戎小海所有持用之0000000000號行動電話通訊監察譯文
    顯示：於99年5月29日晚上7時47分56秒、8時10分59秒、8時
    16分11秒，與證人林威佐持用之0000000000號動電話有3通
    聯絡紀錄，內容與證人林威佐前揭證述購買甲基安非他命之
    情節相符（參第15963號偵卷第52頁）。
  4.證人林威佐就員警所提供之12張照片中指認編號4之人（即
    共犯戎小海）為其所說之戎小海（參第15963號偵卷第47、4
    9-50頁）。
(七)、附表三同時轉讓海洛因及甲基安非他命予戎小海一次部分：
  1.被告張國基於99年10月22日在檢察官偵訊中供稱：「在被查
    獲前一天就是99年2月24日下午5、6時左右在戎小海的家，
    我有請他吃海洛因及甲基安非他命，對於戎小海說我提供的
    數量是海洛因及甲基安非他命各0.1公克，我承認。」等語
    （參第20884號偵卷第17頁筆錄），並於原審及本院審理時
    均自白不諱，此有各該筆錄在卷可佐。
  2.證人戎小海於99年10月22日在檢察官偵訊中具結證稱：「張
    國基有請我吃毒品，分一些些而已，有安非他命及海洛因，
    請我吃的時間是在被警方查獲的前一天99年2月24日的下午5
    、6點左右，當時我回我住於臺中市○○區○○路1165巷32
    弄5號的家時，他就問我要不要用，我說好，他就同時將海
    洛因0.1公克及安非他命0.1公克拿給我施用，沒有跟我收錢
    。」等語（參第20884號偵卷第16頁筆錄）。
  3.證人戎小海於99年2月25日經警查獲後，於警詢中供稱「我
    於查獲前一天施用第一級毒品海洛因及第二級毒品甲基安非
    他命，是突仔問我要不要施用，我說好，就拿給我施用，沒
    有跟我收錢。」等語（參第2814號他卷第6頁背面筆錄），
    且查獲當天員警採其尿液送鑑定結果呈嗎啡及甲基安非他命
    陽性反應，此有臺中市警察局第五分局尿液代號真實姓名對
    照表及中山醫學大學附設醫院檢驗科所出具之尿液檢驗報告
    各1紙在卷可稽（參第2814號他卷第5頁）。
丙、被告洪州全部分經查：
(一)、附表四編號1、2販賣海洛因予龍二次部分：
  1.被告洪州全於99年7月16日在檢察官偵訊中供稱：「我是賣
    海洛因給綽號阿龍的人，阿龍叫龍，昨天中午12點賣1000
    元海洛因1包給龍，今天中午12時又再賣1000元的海洛因1
    包給龍。」等語（參第16957號偵卷第21頁筆錄），並於
    原審及本院審理時均自白不諱，此有各該筆錄在卷可佐。
  2.證人龍於99年7月16日在警詢中證稱：「我施用的海洛
    因是向綽號阿全的男子購買，今日在警局指認之洪州全就是
    我所稱綽號阿全之男子。我第一次是99年7月15日中午12時
    許，在臺中市○○路與繼光街的肯德基，跟他買1000元海洛
    因，第二次是99年7月16日下午1點30分許，在臺中市○區○
    ○路與大智路口交易，買1000元海洛因，我是用我的
    0000000000打他的0000000000號電話購買海洛因。」等語（
    參中分二警偵第0000000000號卷第15-16頁筆錄），於99
    年8月2日在檢察官偵訊中具結證稱：「99年7月16日我跟他
    買1000元的海洛因，但只給他900元，他100元沒有跟我要，
    我回去後不久就用摻入香菸的方式施用，結果跟昨天的是一
    樣的東西。」等語（參第16957號偵卷第54-55頁筆錄）。
  3.被告洪州全所有持用之0000000000號行動電話通聯顯示：於
    99年7月15日中午11時46分、11時47分，99年7月16日13時30
    分、13時34分與龍所持用之0000000000行動電話有聯絡紀
    錄（參第16957號偵卷第62頁）。
(二)、附表四編號3、4、5販賣海洛因予林清華三次部分：
  1.被告洪州全於99年7月16日在警詢中供稱：「林清華是打我
    使用之0000000000號電話聯絡購買毒品海洛因，林清華第一
    次是99年7月15日上午9時許向我購買1小包1000元，第二次
    是99年7月15日15時許，購買1小包1000元，第三次是99年7
    月16日上午9時許，購買1小包1000元。」等語（參中分二警
    偵字第0000000000號卷第5-6頁筆錄），同日於檢察官偵訊
    中亦為同樣之供述（參第16957號偵卷第21頁筆錄），並於
    原審及本院審理時均自白不諱，此有各該筆錄在卷可佐。
  2.證人林清華於99年7月16日在警詢中證稱：「我有施用海洛
    因之習慣，我是向藥頭綽號志明之男子購買，今日在警局指
    認之洪州全就是我所稱藥頭綽號志明之男子，我共向他買過
    三次海洛因，我第一次是於99年7月15日上午9時許，在臺中
    市○○路與繼光街口肯德基前交易，這次買1000元1小包海
    洛因，第二次是於99年7月15日15時許，在臺中市○○路與
    繼光街口肯德基前交易，這次買1000元1小包海，第三次是
    於99年7月16日上午9時許，在臺中市○○路與繼光街口肯德
    基前交易，這次買1000元1小包海洛因。我是打公共電話給
    洪州全所使用之0000000000聯絡購買海洛因。」等語（參中
    分二警偵第0000000000號卷第11-12頁筆錄）。
(三)、附表四編號6販賣甲基安非他命予潘怡君一次部分：
  1.被告洪州全於99年8月9日在警詢中供稱：「0000000000是我
    本人在使用，0000000000持機人我認識她，99年6月15日下
    午2時38分57秒的電話譯文是該女子要向我購買安非他命，
    工人就是指安非他命，我們有交易成功。」等語（參中縣警
    刑大偵四字第0990014157號卷第6頁筆錄），並於原審及本
    院審理時均自白不諱，此有各該筆錄在卷可佐。
  2.證人潘怡君於99年11月19日在原審審理中具結證稱：「（問
    ：依據洪州全自白及妳之前所述，妳有於99年6月5日下午4
    、5點向洪州全購買毒品甲基安非他命？）是。」、「（問
    ：如何跟洪州全聯絡？）用我的行動電話撥打給洪州全，我
    曾經使用過二支行動電話，但我忘記是用哪一支。」、「（
    問：是否用0000000000行動電話？）是。」、「（問：妳與
    洪州全約定在哪裡交易？）洪州全說他人不在臺中市區，叫
    我等他的電話，後來他打電話給我，叫我在精武路海派大飯
    店那裡等。」、「（問：妳當天向洪州全買多少錢？）我打
    電話給他原本要拿3個工人，他以為我要拿1個工人，到現場
    以後，他只有拿1個工人，我跟他說我要拿3個工人，他才又
    到轉角問另外1個人3個工人的價錢多少，後來洪州全來跟我
    說要3000元，我就說好我要3000元，在檢察官那邊時，我忘
    記這件事情，我現在想起來。」、「（問：毒品是洪州全親
    手交給妳？）是，他將毒品交給我，我再拿錢給他。」、「
    （問：妳剛說的毒品是何種毒品？）甲基安非他命。」、「
    （問：當天洪州全交給妳的3000元甲基安非他命，是幾包？
    ）是用紅色包裝紙包著，裡面只有1包夾鏈袋。」、「（問
    ：提示99偵16957號卷第35頁之通訊監察譯文，99年6月15日
    2點38分，該份通聯譯文是否就是妳你與洪州全的通聯？）
    是。」、「（問：通聯是否就是妳剛才證述向洪州全買3個
    工人即3000元甲基安非他命的過程？）是。」等語（參原審
    第2687號卷第64-65頁筆錄）。
  3.被告洪州全持用之0000000000號行動電話通訊監察譯文顯示
    ：於99年6月15日凌晨2時38分57秒，與證人潘怡君持用之00
    00000000號行動電話有如下之對話：「B（證人潘怡君）：
    喂。A（被告洪州全）：你講。B：我要昨天3個工人。A：好
    …我等一下去找妳。B：你要到的時候要打給我喔。A：好。
    」（參第16957號偵卷第35頁）。
(四)、附表五編號1、2施用海洛因及甲基安非他命部分：
  1.被告洪州全於警詢、檢察官偵訊、原審及本院審理時均自白
    不諱，此有各該筆錄在卷可佐。
  2.被告洪州全於99年6月27日經警查獲後，員警採其尿液送鑑
    定結果，呈嗎啡及甲基安非他命陽性反應，此有臺中市警察
    局第一分局繼中派出所採集尿鑑定同意書、臺中市警察局第
    一分局委託鑑驗尿液代號與真實姓名對照表（參第3733號他
    卷第12頁），及中山醫學大學附設醫院檢驗科所出具之尿液
    檢驗報告各1紙在卷可稽（參第2439號毒偵卷第44頁）。
  3.被告洪州全於99年6月27日經警查獲時，主動交出其施用剩
    餘之第一級毒品海洛因2包及第二級毒品甲基安非他命4包扣
    案，該2包海洛因經送鑑定結果，確檢出含有第一級毒品海
    洛因成分（驗餘淨重合計0.2159公克），該4包甲基安非他
    命經送鑑定結果，亦均檢出含有第二級毒品甲基安非他命成
    分（驗餘淨重合計0.4881公克），
丁、本件被告戎小海所為如附表一，被告張國基所為如附表二、
    被告洪州全所為如附表四所示之販賣第一級毒品海洛因及第
    二級毒品甲基安非他命等犯行，雖因並未當場查獲販毒事實
    ，且時隔近一年之久，而無從查知渠等具體販入、賣出之實
    際利得金額。然按販賣第一級毒品海洛因及第二級毒品甲基
    安非他命係違法行為，非可公然為之，而海洛因及甲基安非
    他命亦無公定價格，係可任意分裝增減分量，且每次買賣之
    價格、數量，亦隨時依雙方之關係深淺、資力、需求量、對
    行情之認知、來源是否充裕、查緝是否嚴緊、購買者被查獲
    時供述購買對象之可能風險之評估等因素，而異其標準，機
    動調整，非可一概論之。從而販賣之利得，除非經行為人詳
    細供出各次所販賣之毒品之進價及售價，且數量俱臻明確外
    ，實難察得其交易實情，然販賣者從價差或量差中牟利，方
    式雖異，惟其販賣行為在意圖營利則屬同一。從而，舉凡有
    償交易，除足以反證其確係另基於某種非圖利本意之關係外
    ，通常尚難因無法查悉其精確之販入價格，作為是否高價賣
    出之比較，諉以無營利之意思而阻卻販賣犯行之追訴。被告
    三人分別與附表一、附表二、附表四之販賣對象等人並非至
    親，倘非有利可圖，自無平白甘冒觸犯重罪之風險而販賣海
    洛因及甲基安非他命予其之理，足認被告三人主觀上確有營
    利之意圖甚明。此外，本件復有0000000000號、0000000000
    號、0000000000號（以上3號碼均參中縣警刑大偵四字第099
    0010993號卷第54-55頁）、0000000000號（參中縣警刑大偵
    四字第0990012934號卷第35-36頁、中縣警刑大偵四字第099
    0010993號卷第117-118頁）行動電話之通訊監察書在卷可證
    ，及扣案之被告戎小海所有供販賣附表一毒品所用之LG廠牌
    行動電話機具1支（含0000000000號SIM卡1片），被告張國
    基所有供販賣附表二毒品所用之電子磅秤1臺、NOKIA廠牌行
    動電話機具1支（含0000000000SIM卡1片)，被告洪州全所有
    供販賣附表四毒品所用之行動電話機具1支（含0000000000
    號SIM卡1片）、電子磅秤1臺足憑。本件事證已臻明確，被
    告三人全部犯行，均堪認定。
、論罪科刑部分：
一、甲基安非他命係毒品危害防制條例第2條第2項第2款之第二
    級毒品，且第二級毒品MDMA、MDA、安非他命及甲基安非他
    命等成分均屬安非他命類藥品，業經行政院衛生署75年7月1
    1日以衛署藥字第597627號公告，為有效管理安非他命類藥
    品與其衍生物之冊類及其製劑，重申公告禁止使用，而均屬
    藥事法第22條第1項第1款所規定之「禁藥」（即藥事法第22
    條第1項第1款所稱之「經中央衛生主管機關明令公告禁止製
    造、調劑、輸入、輸出、販賣或陳列之毒害藥品」）。嗣雖
    又經行政院衛生署公告列為化學合成類麻醉藥品管理，仍不
    失其為禁藥之性質（參最高法院82年度台上字第2259號判決
    ）。而明知為禁藥而轉讓者，藥事法第83條亦定有處罰明文
    。故行為人明知為禁藥即「甲基安非他命」而轉讓予他人者
    ，除成立毒品危害防制條例第8條第2項之「轉讓第二級毒品
    罪」外，亦構成藥事法第83條第1項之「轉讓禁藥罪」，此
    係屬同一犯罪行為而同時有二種法律可資處罰之「法條（規
    ）競合」情形，應依「重法優於輕法」、「後法優於前法」
    等法理，擇一處斷。而毒品危害防制條例第8條第2項轉讓第
    二級毒品罪之法定本刑為「6月以上5年以下有期徒刑，得併
    科新臺幣70萬元以下罰金」，93年4月21日修正後藥事法第8
    3條第1項轉讓禁藥罪之法定本刑為「7年以下有期徒刑，得
    併科新臺幣500萬元以下罰金」。故除轉讓之第二級毒品甲
    基安非他命達淨重10公克以上或轉予未成年人，而有應依毒
    品危害防制條例第8條第6項及第9條之規定加重其刑至2分之
    1之情形者外，則修正後藥事法第83條第1項之罪之法定本刑
    ，顯較毒品危害防制條例第8條第2項之罪之法定本刑為重，
    依前述「重法優於輕法」之法理，自應優先適用藥事法第83
    條第1項之規定處斷（參最高法院94年度台上字第7021號、9
    6年度台上字第3582號、97年度台非字第397號判決）。故被
    告張國基為附表三轉讓甲基安非他命0.1公克予戎小海之行
    為，應優先適用藥事法第83條第1項之規定處斷。
二、被告洪州全於92年間，曾因施用毒品案件，經臺灣臺中地方
    法院裁定令入戒治處所施以強制戒治，於91年12月5日執行
    完畢，並由臺灣臺中地方法院檢察署檢察官以92年度戒毒偵
    字第45號為不起訴處分確定。於95年間，又因施用第一級毒
    品案件，經臺灣臺中地方法院95年度訴字第3658號案判處有
    期徒刑9月確定乙情，有臺灣高等法院被告前案紀錄表在卷
    可證。被告洪州全於前揭強制戒治執行完畢迄本件附表五施
    用第一級毒品海洛因及第二級毒品甲基安非他命之時間，雖
    均已逾5年。惟按現行毒品危害防制條例於92年7月9日修正
    公布，自93年1月9日施行，其中第20條、第23條將施用毒品
    之刑事處遇程式，區分為「初犯」及「5年內再犯」、「5年
    後再犯」，依其立法理由之說明：「初犯」，經觀察、勒戒
    或強制戒治後，應為不起訴處分或不付審理之裁定；經觀察
    、勒戒或強制戒治執行完畢釋放後，「5年內再犯」者，因
    其再犯率甚高，原實施之觀察、勒戒及強制戒治既已無法收
    其實效，爰依法追訴或裁定交付審理，至於經觀察、勒戒或
    強制戒治執行完畢釋放後，「5年後再犯」者，前所實施之
    觀察、勒戒或強制戒治已足以遮斷其施用毒品之毒癮，為期
    自新及協助其斷除毒癮，仍適用「初犯」規定，先經觀察、
    勒戒或強制戒治之程式，從而依修正後之規定，僅限於「初
    犯」及「5年後再犯」二種情形，始應先經觀察、勒戒或強
    制戒治程式，倘被告於5年內已再犯，經依法追訴處罰，縱
    其第3次（或第3次以上）再度施用毒品之時間，在初犯經觀
    察、勒戒或強制戒治執行完畢釋放5年以後，已不合於「5年
    後再犯」之規定，且因已於「5年內再犯」，顯見其再犯率
    甚高，原實施觀察、勒戒或強制戒治，已無法收其實效，即
    應依該條例第10條處罰（參最高法院95年度第7次刑事庭會
    議決議）。是以被告洪州全本件施用海洛因及甲基安非他命
    之行為，仍應追訴科罰。
三、按海洛因及甲基安非他命分別為毒品危害防制條例第2條第2
    項第1款、第2款所列管之第一級及第二級毒品，其中甲基安
    非他命並為藥事法所規定之禁藥，不得非法持有、施用、轉
    讓及販賣。故核被告戎小海所為，就附表一編號1-5部分
    ，均係犯毒品危害防制條例第4條第1項之販賣第一級毒品罪
    ，就附表一編號6部分，係犯同條例第4條第2項之販賣第二
    級毒品罪。核被告張國基所為，就附表二編號1-9部分，
    均係犯毒品危害防制條例第4條第1項之販賣第一級毒品罪，
    就附表二編號10部分，係犯同條例第4條第2項之販賣第二級
    毒品，就附表三部分，係犯同條例第8條第1項之轉讓第一級
    毒品罪及藥事法第83條第1項之轉讓禁藥罪。核被告洪州
    全所為，就附表四編號1-5部分，均係犯毒品危害防制條例
    第4條第1項之販賣第一級毒品罪，就附表四編號6部分，係
    犯同條例第4條第2項之販賣第二級毒品罪，就附表五編號1
    部分，係犯同條例第10條第1項之施用第一級毒品罪，就附
    表五編號2部分，係犯同條例第10條第2項之施用第二級毒品
    罪。
四、又被告三人因販賣而持有第一級毒品海洛因及第二級毒品
    甲基安非他命之低度行為，均分別為販賣第一級及第二級毒
    品之高度行為所吸收，均不另論罪。被告張國基因轉讓而
    持有第一級毒品海洛因及第二級毒品甲基安非他命之低度行
    為，分別為轉讓第一級及第二級毒品之高度行為所吸收，均
    不另論罪。被告洪州全因施用而持有第一級毒品海洛因及
    第二級毒品甲基安非他命之低度行為，分別為轉讓第一級及
    第二級毒品之高度行為所吸收，均不另論罪。被告戎小海
    就附表一編號3、4、5、6部分之犯行，與被告張國基有犯意
    聯絡及行為分擔，均為共同正犯。被告張國基就附表二編
    號3、4、6、10部分之犯行與被告戎小海，就附表二編號5部
    分之犯行與其不詳姓名之成年女友，分別有犯意聯絡及行為
    分擔，分別均為共同正犯。被告張國基如附表三所示之犯
    行，係以一行為同時無償轉讓海洛因及甲基安非他命予戎小
    海，屬想像競合犯，應依刑法第55條前段之規定，從一重之
    轉讓第一級毒品罪處斷。被告戎小海所犯如附表一所示之
    6罪，被告張國基所犯如附表二、三所示之11罪，被告洪州
    全所犯如附表四、五所示之8罪，均係犯意各別，行為互異
    ，均應予分論併罰。被告三人之前均曾犯罪，分別受如犯
    罪事實欄所記載之有期徒刑之宣告，並分別於犯罪事實欄所
    記載之時間執行完畢，此有臺灣高等法院被告前案紀錄表3
    份在卷可考，被告三人均於受有期徒刑執行完畢後，5年以
    內故意再犯本件有期徒刑以上之罪，均為累犯，渠三人所犯
    各罪除販賣第一級毒品及第二級毒品罪之死刑、無期徒刑不
    得加重外，其他刑罰均應加重其刑。被告戎小海就附表一
    編號1、2、6販賣毒品予沈昌信、黃世崇、林威佐部分，被
    告張國基就附表二販賣毒品及附表三轉讓海洛因全部，被告
    洪州全就附表四編號1-5販賣海洛因部分，於檢察官偵查、
    原審及本院審理中均自白不諱，所犯各罪均應依毒品危害防
    制條例第17條第2項自白之規定減輕其刑。另被告戎小海就
    附表一編號3、4、5與被告張國基共同販賣海洛因予洪健雄
    及呂國榮部分，被告洪州全就附表四編號6販賣甲基安非他
    命予潘怡君部分，均僅於警詢、本院及原審審理中自白。惟
    按毒品危害防制條例第17條第2項關於：「犯第4條至第8條
    之罪於偵查及審判中均自白者，減輕其刑」之規定，旨在
    勵犯罪人之悛悔，同時使偵查或審判機關易於發現真實，以
    利毒品查緝，俾收防制毒品危害之效；是以法院援引適用該
    條項之規定時，應採取較為寬鬆之標準，方能貫徹並發揮增
    訂該條項之良法美意，同時並可節省司法調查之勞費。故不
    論被告之自白，係出於自動或被動、簡單或詳細、一次或多
    次，並其自白後有無翻異，苟其於偵查及審判中均有自白，
    即應依法減輕其刑（參最高法院98年度台上字第6928號判決
    ）。又依上揭法條之規定，所謂「偵查中之自白」既未明定
    限縮專指檢察官偵查中為限。而依現行刑事訴訟體制，刑事
    訴訟程序中之「偵查」，乃偵查機關就人犯之發現、確保、
    犯罪事實之調查，證據之發現、蒐集及保全為內容，以決定
    有無犯罪嫌疑，應否提起公訴之偵查機關活動。偵查機關有
    主體偵查機關與輔助偵查機關之分，檢察官乃偵查主體，司
    法警察官或司法警察則係偵查之輔助機關，此觀刑事訴訟法
    第228條第1項、第231條之1規定，均以檢察官為主體，而第
    229條至第231條之司法警察官或司法警察，則分別規定為「
    協助檢察官」、「應受檢察官之指揮」、「應受檢察官之命
    令」，即足明瞭。是上開「偵查中自白」之範圍，適用上應
    兼指司法警察官或司法警察實施之輔助偵查程序在內。司法
    警察官或司法警察就具體案件開始進行調查，並對犯罪嫌疑
    人製作調查筆錄時，為犯罪嫌疑人之被告如就犯罪嫌疑事實
    予以自白，應認其警詢自白，屬於偵查中自白之一環，又被
    告於偵查中經檢察官向法院聲請羈押，由法院法官裁定羈押
    前訊問時，被告如就檢察官聲請羈押時所提出之犯罪事實予
    以自白，亦應屬於偵查中自白之一環，而合於「偵查中自白
    」之要件（參最高法院99年度台上字第2423號判決）。查本
    件被告戎小海就附表一編號3、4、5與被告張國基共同販賣
    海洛因予洪健雄及呂國榮部分，及被告洪州全就附表四編號
    6販賣甲基安非他命予潘怡君部分，均因被告戎小海、洪州
    全於警詢自白犯罪後，於偵訊中，檢察官並未再予訊問，故
    無偵訊中自白之資料，依前揭說明，此部分亦均認為已於偵
    查中自白，亦均應適用毒品危害防制條例第17條第2項自白
    之規定減輕其刑。刑法第62條所謂發覺，固非以有偵查犯
    罪權之機關或人員確知其人犯罪無誤為必要，而於對其發生
    嫌疑時，即得謂為已發覺；但此項對犯人之嫌疑，仍須有確
    切之根據得為合理之可疑者，始足當之，若單純主觀上之懷
    疑，要不得謂已發生嫌疑（參最高法院72年台上字第641號
    判例）。查被告洪州全係於99年6月27日21時15分許，為警
    在臺中市○○路與公園路口，目睹其騎乘重機車蛇行並違規
    左轉，而尾隨至臺中市○○路與雙十路口，示意其停車盤查
    ，其於盤查員警尚未發覺其有上開施用第一級毒品海洛因及
    第二級毒品甲基安非他命之行為前，即當場主動將其持有供
    己施用剩餘之第一級毒品海洛因2包及第二級毒品甲基安非
    他命4包交付員警，自承其於99年6月27日有上開施用第一級
    及第二級毒品之行為，並同意員警採其尿液送驗，此有臺中
    市警察局第一分局繼中派出所巡佐丁鵬揚所製作之職務報告
    （參中分一偵字第0990018792號卷第3頁），及被告當天所
    製作之警詢筆錄（參同上警卷第6頁筆錄）在卷可考。足徵
    被告係於員警尚未有確切之根據得為合理之懷疑其有施用海
    洛因及甲基安非他命前，即主動向員警述說其有施用海洛因
    及甲基非他命之行為，並交出施用剩餘之毒品，依上開說明
    ，被告洪州全就附表五所示之施用第一級及第二級毒品犯行
    ，均符合自首規定，均依刑法第62條前段之規定減輕其刑。
    本件被告戎小海五次販賣第一級毒品海洛因，所得僅計60
    00元，被告張國基九次販賣第一級毒品海洛因，所得僅計95
    00元，被告洪州全五次販賣第一級毒品海洛因，所得僅計49
    00元，渠等實際販售之海洛因數量，較諸販毒集團尚屬零星
    小額，相對於長期大量販賣毒品之大毒梟而言，被告三人對
    社會治安及國民健康之危害顯然較小，與此相類之案件，於
    實務上大多認為如處以法定本刑之最低刑度，仍屬失之過苛
    而不盡情理，不免予人情輕法重之感，更無從與大毒梟之惡
    行有所區隔，在客觀上足以引起一般人之同情，情節尚堪憫
    恕，而依刑法第59條之規定，酌量減輕其刑，茲本件被告三
    人就販賣第一級毒品部分雖已均依毒品危害防制條例第17條
    第2項之規定減輕其刑，惟此乃因渠等自白犯行所獲得之寬
    典，非能因此認為本件不再有情輕法重堪以憫恕之情狀，而
    剝奪被告三人原可如大多數相類案件依刑法第59條獲得酌減
    之機會，否則自白犯行者依毒品危害防制條例第17條第2項
    減輕其刑，未自白犯行者依刑法第59條酌減其刑，結果相同
    ，毒品危害防制條例第17條第2項還能如何起鼓勵自白之作
    用。本院因認被告三人就販賣第一級毒品部分，均依毒品危
    害防制條例第17條第2項規定減輕其刑後，均仍屬情輕法重
    ，在客觀上均仍足以引起一般人之同情，而難認無可憫恕之
    處，故均再依刑法第59條之規定，減輕其刑。以上刑之加
    減，先加後減之，或遞減之（販賣第一級毒品部分）。
五、被告戎小海在警詢中謂其販賣毒品之來源為陳東源及被告張
    國基，被告張國基在本院審理中謂其販賣及轉讓毒品之來源
    為陳祐振，被告洪州全在本院審理中謂其施用毒品之來源為
    陳東源等語。經查被告戎小海於99年7月6日經警查獲後，
    供稱其毒品來源為綽號東元之陳東源及綽號突仔之張國基等
    語（參中縣警刑大偵四字第0990012934號卷第49頁筆錄），
    惟陳東源所持用之0000000000號行動電話，因涉嫌販賣海洛
    因及甲基安非他命，於99年3月11日即經通訊監察，此有臺
    灣臺中地方法院通訊監察書及通訊監察譯文在卷可佐（參第
    15794號偵卷第86-87頁，中縣警刑大偵四字第0990010993號
    卷7頁），陳東源並於99年7月5日21時57分經警持臺灣臺中
    地方法院檢察署拘票拘獲（參同上警卷第2頁），而被告張
    國基所持用之0000000000號行動電話，因涉嫌販賣海洛及甲
    基安非他命於99年4月7日即經通訊監察，被告張國基並於99
    年6月9日被查獲（詳前述），足見陳東源及被告張國基均早
    在被告戎小海（99年7月6日）被查獲之前，即經通訊監察並
    拘（查）獲，並非因被告戎小海供出而查獲，被告洪州全
    於99年6月27日因施用毒品經警查獲後，在警詢及檢察官偵
    訊中，均供稱其毒品來源係綽號「阿明」之人（參第3733號
    他卷第6頁、第2439號毒偵卷第17頁筆錄），直至99年7月28
    日在檢察官偵訊中，方供稱其於99年6月27日被查獲之毒品
    是向陳東源買的（參第2439號毒偵卷第31頁筆錄），足見陳
    東源被查獲顯與被告洪州全無關，被告張國基被查獲後，
    於99年6月10日供稱其毒品來源係綽號「蟑螂」之男子，聯
    絡電話為0000000000號（參中分三偵字第0990014462號卷第
    9頁筆錄），於99年9月2日復稱其毒品來源係綽號「阿強」
    或「蟑螂」之人，於99年8月12日在另案檢察官偵查中指認
    陳祐振之照片並證稱此為其所說之「阿強」，惟陳祐振（綽
    號阿強或強哥）所持用之0000000000、0000000000號行動電
    話於99年5月14日即經通訊監察，其99年6月4日與被告張國
    基為毒品交易時，並經員警一路跟監及拍照，99年8月12日
    檢察官即是提供此跟拍照片予被告張國基指認陳祐振，此經
    本案調取臺灣臺中地方法院100年度訴字第124號、180號陳
    祐振販賣毒品兩案全卷核閱明確，並影印相關資料附卷可證
    （參本院卷第183-217頁及外放之影卷），足見於被告張國
    基供出「阿強或蟑螂」之人前，陳祐振早在員警監控蒐證之
    中，陳祐振並非因被告張國基供出而查獲甚明。從而，被告
    三人雖均配合調查供出上手，讓陳東源、陳祐振均經檢察官
    起訴，然與毒品危害防制條例第17條第1項「供出來源」並
    「因而查獲」之要件均不合，均非能依該條項減免其刑，附
    此敘明。
六、原審據以論罪科刑，固非無見，惟(甲)原審判決記載「被告張
    國基為附表二編號8、9販賣海洛因予邱通永部分，無論司法
    警察或檢察官就此部分犯罪事實，均未向被告張國基訊問，
    而未給予被告張國基就此部分犯罪事實陳述之機會」等字（
    參原審判決第20頁），惟檢察官於99年7月12日在偵訊中，
    即就此部分訊問，被告張國基並供稱：「我有販賣一級毒品
    給邱通永。」等語（參第19985號偵卷第21頁筆錄），足見
    原審判決此部分之記載，與卷證資料尚有不合，(乙)被告洪州
    全係以其所有持用之「0000000000」號行動電話與附表四編
    號1-5之人聯絡購買海洛因之事宜，此亦為原審判決所是認
    ，惟原審判決卻在附表四之所犯罪名及處刑欄沒收中，將該
    行動電話SIM卡號碼誤載為「0000000000」號，(丙)原審判決
    於理由中記載電子磅秤1臺係被告張國基所有供附表二販賣
    毒品所用之物，應予宣告沒收（參原審判決第26頁），惟於
    附表二編號7之所犯罪名及處刑欄沒收中，卻未記載「電子
    磅秤1臺沒收」，(丁)原審判決認被告張國基同時轉讓海洛因
    及甲基安非他命予被告戎小海，屬想像競合犯，依刑法第55
    條規定，應從一重之轉讓第一級毒品罪處斷（參原判決第17
    頁），於據上論斷欄中卻漏引刑法第55條，(戊)被告三人均有
    多次犯行，原審判決就被告三人全部犯行所定之應執行刑均
    嫌過輕（詳後述）等，而有未合或不當。檢察官上訴意旨謂
    原審判決就被告三人所犯販賣第一級及第二級毒品罪所為之
    宣告刑均嫌過輕，雖無理由，惟指摘被告三人所定應執行刑
    均嫌過輕，則有理由（詳後述），且原審判決尚有前開可議
    之處，本院自應將原審判決關於被告戎小海、張國基、洪州
    全部分均撤銷改判（上訴書雖記載對於被告三人所犯販賣第
    一級及第二級毒品罪之宣告刑及定應執行刑提起上訴，惟檢
    察官就定應執行刑部分提起上訴，即牽涉被告張國基另犯如
    附表三所示之轉讓毒品罪，及被告洪州全另犯如附表五所示
    之施用毒品罪部分，是這些部分亦應在上訴範圍內，此並經
    本審檢察官確認在卷，本院自應全部審判）。
七、爰審酌被告三人犯後對全部犯行均自白不諱，態度良好，頗
    具悔意，本件每次販賣之海洛因及甲基安非他命均量微價低
    ，被告張國基轉讓毒品之量亦不多，被告戎小海及張國基均
    國中畢業（參第2814號他卷第3、8頁），被告洪州全高職畢
    業（參第3733號他卷第4頁背面），教育及智識程度均較低
    ，被告戎小海、張國基均有配合指認上手陳東源及陳祐振，
    使渠二人受法律制裁，雖不符合供出來源之減刑規定，但仍
    有貢獻，及被告戎小海、洪州全販賣毒品之次數均達六次，
    被告張國基販賣毒品之次數更高達十次，情節均不輕，所為
    均助長他人施用毒品成癮之惡習，戕害他人身心健康，對社
    會治安之危害甚鉅等一切情狀，分別量處如附表一、附表二
    、附表三、附表四、附表五所示之宣告主刑及從刑，並就主
    刑部分各定如主文所示之應執行刑。
八、原審判決就被告戎小海附表一之6罪，分別量處有期徒刑7
    年8月、7年9月、7年11月、7年10月、7年9月、3年8月，定
    應執行刑為有期徒刑9年10月，就被告張國基附表二之10
    罪，分別量處有期徒刑7年10月、7年10月、7年11月、7年10
    月、7年9月、7年9月、7年9月、7年9月、7年9月、3年8月，
    並與附表三之罪所量處之有期徒刑10月，定應執行刑為有期
    徒刑12年2月，就被告洪州全附表四之6罪，分別量處有期
    徒刑7年9月、7年8月、7年9月、7年9月、7年9月、3年10月
    ，並與附表五之罪所量處之有期徒刑7月、4月，定應執行刑
    為有期徒刑9年10月。就宣告刑部分，均能反應本件情節，
    且未逾越法定刑度，均屬妥適，檢察官上訴謂原審判決就被
    告三人販賣第一級及第二級毒品罪之宣告刑，均嫌過輕，並
    無理由。惟被告戎小海如附表一之宣告刑總計為42年7月，
    被告張國基如附表二及附表三之宣告刑總計為74年8月，被
    告洪州全如附表四及附表五之宣告刑總計為43年5月，原審
    判決各定上開之應執行刑，顯過度折扣，均嫌過輕，致無法
    反應販賣毒品之嚴重性，及收懲儆之效用，且被告戎小海與
    洪州全之宣告刑總數不同，卻定相同之應執行刑，亦有未當
    ，本院因認檢察官此部分上訴，為有理由。
九、沒收部分：
   1.犯罪所得財物部分：毒品危害防制條例第19條第1項規定，
     犯販賣毒品罪者，其犯罪所得之財物均沒收之，係採義務
     沒收主義，故販賣毒品所得之對價，不問其中成本若干，
     利潤多少，均應全部諭知沒收，貫徹政府查禁煙毒之決心
     ，以符立法本旨；又共同正犯之犯罪所得為新臺幣時，因
     係合併計算，且於全部或一部不能沒收時以其財產抵償之
     ，為避免執行時發生重複沒收、抵償之情形，故各共同正
     犯之間係採連帶沒收主義，於裁判時僅諭知連帶沒收，不
     得就全體共同正犯之總所得對各該共同正犯分別重複諭知
     沒收（參最高法院91年台上字第24 19號、95年台上字第
     1781、3883號判決）。是以被告戎小海就附表一編號1、
     2部分販賣毒品所得500元、1000元，雖未扣案，仍應在所
     犯各罪下，併予宣告沒收，如全部或一部不能沒收時，以
     其財產抵償之，就附表一編號3、4、5、6部分販賣毒品所
     得2000元、1500元、1000元、2000元，雖未扣案，仍應在
     所犯各罪下，併予宣告與被告張國基連帶沒收，如全部或
     一部不能沒收時，以其等財產抵償之。被告張國基就附
     表二編號1、2、7部分販賣毒品所得1500元、1500元、1000
     元，雖未扣案，仍應在所犯各罪下，併予宣告沒收，如全
     部或一部不能沒收時，以其財產抵償之，就附表二編號3、
     4、6、10部分販賣毒品所得2000元、1500元、1000元、200
     0元，雖未扣案，仍應在所犯各罪下，併予宣告與被告戎小
     海連帶沒收，如全部或一部不能沒收時，以其等財產抵償
     之，就附表二編號5部分販賣毒品所得1000元，雖未扣案，
     仍應在所犯之罪下，併予宣告與其姓名不詳之成年女友連
     帶沒收，如全部或一部不能沒收時，以其等財產抵償之，
     就附表二編號8部分，被告張國基既無實際所得，自不應為
     沒收之諭知，就附表二編號9部分販賣所得手錶1只，雖未
     扣案，仍應在所犯之罪下，併予宣告沒收，惟因其屬金錢
     以外之財物，如全部或一部不能沒收時，追徵其價額。
     被告洪州全就附表四編號2、5部分販賣所得900元、1000元
     ，業已查扣在案，且經被告洪州全自白在卷（參原審第261
     1號卷三第卷16頁筆錄），應在所犯之罪下，併予宣告沒收
     ，附表四編號1、3、4、6部分販賣毒品所得1000元、1000
     元、1000元、3000元，雖未扣案，仍應在所犯各罪下，併
     予宣告沒收，如全部或一部不能沒收時，以其財產抵償之
     。
   2.供犯罪所用之物部分：扣案之LG廠牌行動電話機具1支（
     含0000000000號SIM卡1片），係被告戎小海所有，此經被
     告戎小海於原審審理中供述在卷（參原審第2611號卷三第
     15 頁筆錄）【雖然前揭SIM卡之申請人係戴金蓮，並非被
     告戎小海，然SIM卡為行動電話之使用介面，電信公司出租
     行動電話門號予消費者使用時，即為附帶提供SIM卡為門號
     介面，消費者申辦門號並開通上線時，即將SIM卡所有權移
     轉予消費者（參司法院97年5月6日院台廳一字第097000976
     0號函），是以該SIM卡顯屬動產而可移轉所有權之物，今
     被告戎小海自稱前揭0000000000號行動電話係其所有，實
     際並為其所用，且查無其他人主張被告戎小海並無所有及
     使用之權，自可相信被告戎小海所言為真】，並為供附表
     一編號1、6及附表二編號10販賣毒品所用之物（使用情形
     詳如附表一編號1、6及附表二編號10所示），此經本院查
     證屬實，依毒品危害防制條例第19條第1項規定，應在所犯
     各罪下併予宣告沒收，未扣案之行動電話機具1支（含00
     00000000號SIM卡1片），係被告戎小海所有，此經被告戎
     小海於原審審理中供述在卷（參原審第2611號卷三第15頁
     筆錄），並為供附表一編號2販賣毒品所用之物（使用情形
     詳如附表一編號2所示），此經本院查證屬實，依毒品危害
     防制條例第19條第1項規定，應在所犯之罪下併予宣告沒收
     ，如全部或一部不能沒收時，追徵其價額，扣案之NOKIA
     廠牌行動電話機具1支（含0000000000SIM卡1片)，係被告
     張國基所有，此經被告張國基於原審審理中供述在卷（參
     原審第2611號卷三第15頁筆錄），雖然前揭SIM卡之申請人
     係許明祥，但仍無礙其屬被告張國基所有（理由同前），
     且為供附表一編號3、4、5及附表二編號1-6、8-9販賣毒品
     所用之物（使用情形詳如附表一編號3、4、5及附表二編號
     1-6、8-9所示），此經本院查證屬實，依毒品危害防制條
     例第19條第1項規定，應在所犯各罪下併予宣告沒收，被
     告張國基所有經扣案之磅秤1臺，為供附表一編號3、4、5
     、6及附表二全部販賣毒品所用之物，此經被告張國基於原
     審審理中供述在卷（參原審第2611號卷三第15頁筆錄），
     並經本院查證屬實，依毒品危害防制條例第19條第1項規定
     ，應在所犯各罪下併予宣告沒收，扣案之行動電話機具1
     支（含0000000000號SIM卡1片），係被告洪州全所有，此
     經被告洪州全於原審審理中供述在卷（參原審第2611號卷
     三第16頁筆錄），並為供附表四編號1-5販賣毒品所用之物
     （使用情形詳如附表四編號1-5所示），此經本院查證屬實
     ，依毒品危害防制條例第19條第1項規定，應在所犯各罪下
     併予宣告沒收，被告洪州全所有經扣案之磅秤1臺，為供
     附表四全部販賣毒品所用之物，此經被告洪州全於原審審
     理中供述在卷（參原審第2611號卷三第16頁筆錄），並經
     本院查證屬實，依毒品危害防制條例第19條第1項規定，應
     在所犯各罪下併予宣告沒收，被告洪州全供附表四編號6
     販賣毒品所用之0000000000號行動電話，其申用人係李佳
     琪，未見與被告洪州全有何關係，被告洪州全亦供稱該電
     話係其向友人所借用，非屬伊所有，且已丟掉了等語（參
     原審第2611號卷三第16頁筆錄），復查無證據足資證明屬
     被告洪州全所有，與沒收條件不合，乃未併予宣告沒收，
     扣案之第一級毒品海洛因2包（驗餘淨重合計0.2159公克
     ）及第二級毒品甲基安非他命4包（驗餘淨重合計0.4881公
     克），係被告洪州全所有為附表五編號1、2犯行施用剩餘
     之毒品，且業與包裝袋分開秤重，並非無法析離，故就毒
     品部分，均依毒品危害防制條例第18條第1項前段之規定，
     應在所犯各罪下併予宣告沒收銷燬之，包裝該些毒品之空
     塑膠袋6個，均依刑法第38條第1項第2款之規定，在所犯各
     罪下併予宣告沒收，被告張國基於99年6月9日16時許，
     在臺中市○區○○路167號前為警查獲時，雖尚扣得海洛因
     4包、SONY ERICSSON行動電話1支、毒品分裝袋154個、筆
     記本3本及現金8300元等物，然被告張國基於原審審理中供
     稱該些物品均與其本件所為之犯行無關，其中毒品部分是
     其自己要施用的等語（參原審第2611號卷三第15頁筆錄）
     ，本院忖諸被告張國基已就全部犯行自白，自無就該些物
     品之用途故為隱瞞之理，且被告張國基被查獲時經警採其
     尿液送鑑定結果，亦呈嗎啡及甲基安非他命陽性反應，此
     有臺中市警察局第三分局委託驗尿液代號與真實姓名對照
     表及中山醫學大學附設醫院檢驗科藥物檢測中心尿液檢驗
     報告各1紙附卷可明（參中分三偵字第0990014462號卷第28
     頁、第13999號偵卷第212頁），亦即其確有施用海洛因及
     甲基安非他命之行為等情，認其所言為真，此外，復查無
     其他證據可認該些物品與被告張國基本件犯行有關，乃均
     未併予宣告沒收，被洪州全於99年7月16日下午2時許，
     在臺中市○區○○街31號之國際旅社210號房為警查獲時，
     雖被扣得海洛因6包、管裝海洛因10管、含有門號00000000
     00SIM卡之行動電話1支、無SIM之行動電話1支、注射針筒8
     支、吸食器2支、分裝夾鍊袋2包等物，然被告洪州全於原
     審審理中供稱該些物品均與其本件所為之犯行無關，其中
     毒品部分是其自己要施用的等語（參原審第2611號卷三第1
     6頁筆錄），本院忖諸被告洪州全已就全部犯行自白，自無
     就該些物品之用途故為隱瞞之理，且其亦確實有施用海洛
     因及甲基安非他命之習慣（參附表五及臺灣高等法院被告
     前案紀錄表）等情，認其所言為真，此外，復查無其他證
     據可認該些物品與被告洪州全本件犯行有關，乃均未併予
     宣告沒收。
據上論斷，應依刑事訴訟法第369條第1項前段、第364條、第299
條第1項前段，毒品危害防制條例第4條第1項、第2項、第8條第1
項、第10條第1項、第2項、第17條第2項、第18條第1項前段、第
19條第1項，藥事法第83條第1項，刑法第11條、第28條、第55條
前段、第59條、第47條第1項、第62條前段、第51條第5款、第38
條第1項第2款，判決如主文。
本案經檢察官徐錫祥到庭執行職務。
中    華    民    國   100    年    4     月    28    日
            刑事第七庭    審判長法  官  林  榮  龍
                                法  官  王  義  閔
                                法  官  李  秋  娟
以上正本證明與原本無異。
如不服本判決應於收受送達後十日內向本院提出上訴書狀，其未
敘述上訴理由者，並得於提起上訴後十日內向本院補提理由書狀
（均須按他造當事人之人數附繕本）「切勿逕送上級法院」。
施用第二級毒品部分不得上訴。
                                書記官  詹  錫  朋
中    華    民    國   100    年    5     月    2     日
附表一（被告戎小海單獨或與張國基共同販賣部分）
┌─┬───┬────┬────┬───┬───┬─────────┬─────────────┐
│編│販賣對│交易時間│交易地點│交易毒│交易毒│交易過程          │所犯罪名及處刑（含主刑及從│
│號│象    │        │        │品種類│品所得│                  │刑）                      │
├─┼───┼────┼────┼───┼───┼─────────┼─────────────┤
│1 │沈昌信│99年5月 │臺中市太│海洛因│500元 │被告戎小海於99年5 │戎小海販賣第一級毒品，累犯│
│  │      │31日晚上│平區光興│      │      │月31日中午12時54分│，處有期徒刑柒年捌月。    │
│  │      │7時許   │路1165巷│      │      │許持0000000000門號│未扣案因販賣第一級毒品所得│
│  │      │        │32弄5號 │      │      │撥打沈昌信持用之09│之財物新臺幣伍佰元沒收，如│
│  │      │        │之被告戎│      │      │00000000門號，暗示│全部或一部不能沒收時，以其│
│  │      │        │小海住處│      │      │有毒品可交易，沈昌│財產抵償之。              │
│  │      │        │        │      │      │信於同日下班後約晚│扣案之LG廠牌行動電話機具壹│
│  │      │        │        │      │      │上7時許前往被告戎 │支（含0000000000號SIM卡壹 │
│  │      │        │        │      │      │小海之住處，一手交│片）沒收。                │
│  │      │        │        │      │      │錢、一手交貨，與戎│                          │
│  │      │        │        │      │      │小海完成該次毒品海│                          │
│  │      │        │        │      │      │洛因之交易。      │                          │
├─┼───┼────┼────┼───┼───┼─────────┼─────────────┤
│2 │黃世崇│99年6月2│臺中市太│海洛因│1000元│黃世崇持0000000000│戎小海販賣第一級毒品，累犯│
│  │      │日下午5 │平區光興│      │      │門號撥打被告戎小海│，處有期徒刑柒年玖月。    │
│  │      │時許    │路1165巷│      │      │持用之0000000000門│未扣案因販賣第一級毒品所得│
│  │      │        │32弄5號 │      │      │號約定交易毒品之時│之財物新臺幣壹仟元沒收，如│
│  │      │        │之被告戎│      │      │、地後，黃世崇前往│全部或一部不能沒收時，以其│
│  │      │        │小海住處│      │      │被告戎小海住處，一│財產抵償之。              │
│  │      │        │        │      │      │手交錢、一手交貨與│未扣案之行動電話機具壹支（│
│  │      │        │        │      │      │被告戎小海完成毒品│含0000000000號SIM卡壹片） │
│  │      │        │        │      │      │交易。（起訴書將被│沒收。                    │
│  │      │        │        │      │      │告戎小海使用之電話│                          │
│  │      │        │        │      │      │誤載為0000000000）│                          │
├─┼───┼────┼────┼───┼───┼─────────┼─────────────┤
│3 │洪健雄│99年4月 │臺中市大│海洛因│2000元│洪健雄持0000000000│戎小海共同販賣第一級毒品，│
│  │      │13日下午│里區之故│      │      │門號撥打被告張國基│累犯，處有期徒刑柒年拾壹月│
│  │      │5、6時許│鄉KTV旁 │      │      │持用之0000000000號│。                        │
│  │      │間      │停車場  │      │      │聯繫後，被告張國基│未扣案因販賣第一級毒品所得│
│  │      │        │        │      │      │指示被告戎小海前往│之財物新臺幣貳仟元與張國基│
│  │      │        │        │      │      │臺中市大里區之故鄉│連帶沒收，如全部或一部不能│
│  │      │        │        │      │      │KTV旁停車場，與洪 │沒收時，以其等財產抵償之。│
│  │      │        │        │      │      │健雄完成毒品交易。│扣案之NOKIA廠牌行動電話機 │
│  │      │        │        │      │      │                  │具壹支（含0000000000號SIM │
│  │      │        │        │      │      │                  │卡壹片）、電子鎊秤壹臺，均│
│  │      │        │        │      │      │                  │沒收。                    │
│  │      │        │        │      │      │                  │                          │
├─┼───┼────┼────┼───┼───┼─────────┼─────────────┤                          │
│4 │洪健雄│99年4月 │臺中市大│海洛因│1500元│洪健雄持用00000000│戎小海共同販賣第一級毒品，│
│  │      │23日晚上│里區之故│      │      │00號撥打被告張國基│累犯，處有期徒刑柒年拾月。│
│  │      │9、10時 │鄉KTV   │      │      │持用之0000000000號│未扣案因販賣第一級毒品所得│
│  │      │許間    │        │      │      │聯繫後，被告張國基│之財物新臺幣壹仟伍佰元與張│
│  │      │        │        │      │      │指示被告戎小海前往│國基連帶沒收，如全部或一部│
│  │      │        │        │      │      │臺中市大里區之故鄉│不能沒收時，以其等財產抵償│
│  │      │        │        │      │      │KTV旁停車場，與洪 │之。                      │
│  │      │        │        │      │      │健雄完成毒品交易。│扣案之NOKIA廠牌行動電話機 │
│  │      │        │        │      │      │                  │具壹支（含0000000000號SIM │
│  │      │        │        │      │      │                  │卡壹片）、電子鎊秤壹臺，均│
│  │      │        │        │      │      │                  │沒收。                    │
│  │      │        │        │      │      │                  │                          │
├─┼───┼────┼────┼───┼───┼─────────┼─────────────┤
│5 │呂國榮│99年4月 │臺中市西│海洛因│1000元│被告張國基持093633│戎小海共同販賣第一級毒品，│
│  │      │11日下午│區○○街│      │      │2633號撥打呂國榮持│累犯，處有期徒刑柒年玖月。│
│  │      │5、6時許│之呂國榮│      │      │用之0000000000號聯│未扣案因販賣第一級毒品所得│
│  │      │間      │住處附近│      │      │繫交易時、地後，被│之財物新臺幣壹仟元與張國基│
│  │      │        │        │      │      │告張國基指示被告戎│連帶沒收，如全部或一部不能│
│  │      │        │        │      │      │小海前往與呂國榮完│沒收時，以其等財產抵償之。│
│  │      │        │        │      │      │成毒品交易。      │扣案之NOKIA廠牌行動電話機 │
│  │      │        │        │      │      │                  │具壹支（含0000000000號SIM │
│  │      │        │        │      │      │                  │卡壹片）、電子鎊秤壹臺，均│
│  │      │        │        │      │      │                  │沒收。                    │
├─┼───┼────┼────┼───┼───┼─────────┼─────────────┤
│6 │林威佐│99年5月 │臺中市振│甲基安│2000元│林威佐持用00000000│戎小海共同販賣第二級毒品，│
│  │      │29日晚上│興路與旱│非他命│      │76門號撥打被告戎小│累犯，處有期徒刑年捌月。│
│  │      │8、9時許│溪西路旁│      │      │海持用之0000000000│未扣案因販賣第二級毒品所得│
│  │      │間      │材料行  │      │      │門號約定交易毒品之│之財物新臺幣貳仟元與張國基│
│  │      │        │        │      │      │時、地後，被告戎小│連帶沒收，如全部或一部不能│
│  │      │        │        │      │      │海乃與張國基聯繫買│沒收時，以其等財產抵償之。│
│  │      │        │        │      │      │家所欲購買之價格並│扣案之LG廠牌行動電話機具壹│
│  │      │        │        │      │      │告知約定時點，張國│支（含0000000000號SIM卡壹 │
│  │      │        │        │      │      │基即駕駛自小客車，│片）、電子鎊秤壹臺，均沒收│
│  │      │        │        │      │      │被告戎小海則騎乘機│。                        │
│  │      │        │        │      │      │車，分頭抵達與林威│                          │
│  │      │        │        │      │      │佐約定之地點後，由│                          │
│  │      │        │        │      │      │戎小海出面將張國基│                          │
│  │      │        │        │      │      │轉交之甲基安非他命│                          │
│  │      │        │        │      │      │交付予林威佐，並當│                          │
│  │      │        │        │      │      │場收下林威佐給付之│                          │
│  │      │        │        │      │      │現金2000元後，即轉│                          │
│  │      │        │        │      │      │交給張國基，而完成│                          │
│  │      │        │        │      │      │該次毒品之交易。  │                          │
└─┴───┴────┴────┴───┴───┴─────────┴─────────────┘
 附表二 （被告張國基單獨或與戎小海共同販賣部分）
┌─┬───┬────┬────┬───┬───┬─────────┬─────────────┐
│編│販賣對│交易時間│交易地點│交易毒│交易毒│交易過程          │所犯罪名及處刑（含主刑及從│
│號│象    │        │        │品種類│品所得│                  │刑）                      │
├─┼───┼────┼────┼───┼───┼─────────┼─────────────┤
│1 │戎小海│99年5月 │臺中市東│海洛因│1500元│戎小海持0000000000│張國基販賣第一級毒品，累犯│
│  │      │28日上午│區○○路│      │      │號撥打被告張國基持│，處有期徒刑柒年拾月。    │
│  │      │11時許  │165之2號│      │      │用之0000000000號聯│未扣案因販賣第一級毒品所得│
│  │      │        │之海派大│      │      │繫後，戎小海前往被│之財物新臺幣壹仟伍佰元沒收│
│  │      │        │飯店    │      │      │告張國基居住之海派│，如全部或一部不能沒收時，│
│  │      │        │        │      │      │大飯店，一手交錢、│以其財產抵償之。          │
│  │      │        │        │      │      │一手交貨，與張國基│扣案之NOKIA廠牌行動電話機 │
│  │      │        │        │      │      │完成毒品交易。    │具壹支（含0000000000號SIM │
│  │      │        │        │      │      │                  │卡壹片）、電子鎊秤壹臺，均│
│  │      │        │        │      │      │                  │沒收。                    │
├─┼───┼────┼────┼───┼───┼─────────┼─────────────┤
│2 │洪健雄│99年4月 │臺中市大│海洛因│1500元│洪健雄持0000000000│張國基販賣第一級毒品，累犯│
│  │      │10日晚上│里區之故│      │      │門號撥打被告張國基│，處有期徒刑柒年拾月。    │
│  │      │9、10時 │鄉KTV   │      │      │持用之0000000000門│未扣案因販賣第一級毒品所得│
│  │      │許間    │        │      │      │號聯繫後，洪健雄前│之財物新臺幣壹仟伍佰元沒收│
│  │      │        │        │      │      │往臺中市大里區之故│，如全部或一部不能沒收時，│
│  │      │        │        │      │      │鄉KTV，與張國基完 │以其財產抵償之。          │
│  │      │        │        │      │      │成毒品交易。      │扣案之NOKIA廠牌行動電話機 │
│  │      │        │        │      │      │                  │具壹支（含0000000000號SIM │
│  │      │        │        │      │      │                  │卡壹片）、電子鎊秤壹臺，均│
│  │      │        │        │      │      │                  │沒收。                    │
├─┼───┼────┼────┼───┼───┼─────────┼─────────────┤
│3 │洪健雄│99年4月 │臺中事大│海洛因│2000元│洪健雄持0000000000│張國基共同販賣第一級毒品，│
│  │      │13日下午│里區之故│      │      │門號撥打被告張國基│累犯，處有期徒刑柒年拾壹月│
│  │      │5、6時許│鄉KTV旁 │      │      │持用之0000000000號│。                        │
│  │      │間      │停車場  │      │      │聯繫後，被告張國基│未扣案因販賣第一級毒品所得│
│  │      │        │        │      │      │指示被告戎小海前往│之財物新臺幣貳仟元與戎小海│
│  │      │        │        │      │      │臺中市大里區之故鄉│連帶沒收，如全部或一部不能│
│  │      │        │        │      │      │KTV旁停車場，與洪 │沒收時，以其等財產抵償之。│
│  │      │        │        │      │      │健雄完成毒品交易。│扣案之NOKIA廠牌行動電話機 │
│  │      │        │        │      │      │                  │具壹支（含0000000000號SIM │
│  │      │        │        │      │      │                  │卡壹片）、電子鎊秤壹臺，均│
│  │      │        │        │      │      │                  │沒收。                    │
├─┼───┼────┼────┼───┼───┼─────────┼─────────────┤                          │
│4 │洪健雄│99年4月 │臺中市大│海洛因│1500元│洪健雄持用00000000│張國基共同販賣第一級毒品，│
│  │      │23日晚上│里區之故│      │      │00號撥打被告張國基│累犯，處有期徒刑柒年拾月。│
│  │      │9、10時 │鄉KTV   │      │      │持用之0000000000號│未扣案因販賣第一級毒品所得│
│  │      │許間    │        │      │      │聯繫後，被告張國基│之財物新臺幣壹仟伍佰元與戎│
│  │      │        │        │      │      │指示被告戎小海前  │小海連帶沒收，如全部或一部│
│  │      │        │        │      │      │往臺中市大里區之故│不能沒收時，以其等財產抵償│
│  │      │        │        │      │      │鄉KTV旁停車場，與 │之。                      │
│  │      │        │        │      │      │洪健雄完成毒品交易│扣案之NOKIA廠牌行動電話機 │
│  │      │        │        │      │      │。                │具壹支（含0000000000號SIM │
│  │      │        │        │      │      │                  │卡壹片）、電子鎊秤壹臺，均│
│  │      │        │        │      │      │                  │沒收。                    │
├─┼───┼────┼────┼───┼───┼─────────┼─────────────┤
│5 │洪健雄│99年5月 │臺中市之│海洛因│1000元│洪健雄持用00000000│張國基共同販賣第一級毒品，│
│  │      │23日上午│水湳機場│      │      │00號撥打被告張國基│累犯，處有期徒刑柒年玖月。│
│  │      │9、10時 │附近某汽│      │      │持用之0000000000號│未扣案因販賣第一級毒品所得│
│  │      │許間    │車旅館  │      │      │聯繫後，由被告張國│之財物新臺幣壹仟元與其姓名│
│  │      │        │        │      │      │基指示姓名年籍不詳│不詳之成年女友連帶沒收，如│
│  │      │        │        │      │      │之成年女友前往交易│全部或一部不能沒收時，以其│
│  │      │        │        │      │      │成功。            │等財產抵償之。            │
│  │      │        │        │      │      │                  │扣案之NOKIA廠牌行動電話機 │
│  │      │        │        │      │      │                  │具壹支（含0000000000號SIM │
│  │      │        │        │      │      │                  │卡壹片）、電子鎊秤壹臺，均│
│  │      │        │        │      │      │                  │沒收。                    │
├─┼───┼────┼────┼───┼───┼─────────┼─────────────┤
│6 │呂國榮│99年4月 │臺中市西│海洛因│1000元│被告張國基持093633│張國基共同販賣第一級毒品，│
│  │      │11日下午│區○○街│      │      │2633號撥打呂國榮持│累犯，處有期徒刑柒年玖月。│
│  │      │5、6時許│之呂國榮│      │      │用之0000000000號聯│未扣案因販賣第一級毒品所得│
│  │      │間      │住處附近│      │      │繫交易時、地後，被│之財物新臺幣壹仟元與戎小海│
│  │      │        │        │      │      │告張國基指示被告戎│連帶沒收，如全部或一部不能│
│  │      │        │        │      │      │小海前往與呂國榮完│沒收時，以其等財產抵償之。│
│  │      │        │        │      │      │成毒品交易。      │扣案之NOKIA廠牌行動電話機 │
│  │      │        │        │      │      │                  │具壹支（含0000000000號SIM │
│  │      │        │        │      │      │                  │卡壹片）、電子鎊秤壹臺，均│
│  │      │        │        │      │      │                  │沒收。                    │
├─┼───┼────┼────┼───┼───┼─────────┼─────────────┤
│7 │許茂勝│99年6月5│臺中市精│海洛因│1000元│被告張國基與許茂勝│張國基販賣第一級毒品，累犯│
│  │      │日      │武路與進│      │      │以不詳方法聯繫談妥│，處有期徒刑柒年玖月。    │
│  │      │        │德路口  │      │      │交易之時地後，雙方│未扣案因販賣第一級毒品所得│
│  │      │        │        │      │      │前往交易地點一手交│之財物新臺幣壹仟元沒收，如│
│  │      │        │        │      │      │錢，一手交貨，完成│全部或一部不能沒收時，以其│
│  │      │        │        │      │      │該次毒品交易。    │財產抵償之。              │
│  │      │        │        │      │      │                  │扣案之電子鎊秤壹臺沒收。  │
├─┼───┼────┼────┼───┼───┼─────────┼─────────────┤
│8 │邱通永│99年5月 │臺中市之│海洛因│1000元│邱通永持用00000000│張國基販賣第一級毒品，累犯│
│  │（綽號│30日凌晨│信德國小│      │價金仍│59號撥打被告張國基│，處有期徒刑柒年玖月。    │
│  │「瓦斯│5、6時許│前      │      │賒欠中│持用之0000000000號│扣案之NOKIA廠牌行動電話機 │
│  │仔」）│間      │        │      │      │約定交易時、地後，│具壹支（含0000000000號SIM │
│  │    │        │        │      │      │被告張國基讓邱通永│卡壹片）、電子鎊秤壹臺，均│
│  │      │        │        │      │      │先賒欠1000元之方式│沒收。                    │
│  │      │        │        │      │      │，販賣1000元海洛因│                          │
│  │      │        │        │      │      │予邱通永。        │                          │
├─┼───┼────┼────┼───┼───┼─────────┼─────────────┤
│9 │邱通永│99年5月 │臺中市進│海洛因│以手錶│邱通永持用00000000│張國基販賣第一級毒品，累犯│
│  │      │30日中午│化路之意│      │1支抵 │59號撥打被告張國基│，處有期徒刑柒年玖月。    │
│  │      │12時至下│大利汽車│      │充1000│持用之0000000000號│未扣案因販賣第一級毒品所得│
│  │      │午1時許 │旅館房間│      │元價金│約定交易時、地後，│之財物手錶壹只沒收，如全部│
│  │      │        │內      │      │      │被告張國基讓邱通永│或一部不能沒收時，應追徵其│
│  │      │        │        │      │      │以手錶1支抵充價金 │價額。                    │
│  │      │        │        │      │      │之方式，將1000元海│扣案之NOKIA廠牌行動電話機 │
│  │      │        │        │      │      │洛因販賣予邱通永。│具壹支（含0000000000S號IM │
│  │      │        │        │      │      │                  │卡壹片）、電子鎊秤壹臺，均│
│  │      │        │        │      │      │                  │沒收。                    │
├─┼───┼────┼────┼───┼───┼─────────┼─────────────┤
│10│林威佐│99年5月 │臺中市振│甲基安│2000元│林威佐持用00000000│張國基共同販賣第二級毒品，│
│  │      │29日晚上│興路與旱│非他命│      │76門號撥打被告戎小│累犯，處有期徒刑年捌月。│
│  │      │8、9時許│溪西路旁│      │      │海持用之0000000000│未扣案因販賣第二級毒品所得│
│  │      │間      │材料行  │      │      │門號約定交易毒品之│之財物新臺幣貳仟元與戎小海│
│  │      │        │        │      │      │時、地後，被告戎小│連帶沒收，如全部或一部不能│
│  │      │        │        │      │      │海乃與張國基聯繫買│沒收時，以其等財產抵償之。│
│  │      │        │        │      │      │家所欲購買之價格並│扣案之LG廠牌行動電話機具壹│
│  │      │        │        │      │      │告知約定時點，張國│支（含0000000000號SIM卡壹 │
│  │      │        │        │      │      │基即駕駛自小客車，│片）、電子鎊秤壹臺，均沒收│
│  │      │        │        │      │      │被告戎小海則騎乘機│。                        │
│  │      │        │        │      │      │車，分頭抵達與林威│                          │
│  │      │        │        │      │      │佐約定之地點後，由│                          │
│  │      │        │        │      │      │戎小海出面將張國基│                          │
│  │      │        │        │      │      │轉交之甲基安非他命│                          │
│  │      │        │        │      │      │交付予林威佐，並當│                          │
│  │      │        │        │      │      │場收下林威佐給付之│                          │
│  │      │        │        │      │      │現金2000元後，即轉│                          │
│  │      │        │        │      │      │交給張國基，而完成│                          │
│  │      │        │        │      │      │該次毒品之交易。  │                          │
└─┴───┴────┴────┴───┴───┴─────────┴─────────────┘
附表三(被告張國基轉讓毒品部分)
┌───┬────┬────┬───┬─────────────┬─────────────┐
│轉讓之│轉讓時間│轉讓地點│轉讓毒│轉讓毒品過程              │所犯罪名及處刑（含主刑及從│
│對象  │讓  點  │        │品種類│                          │刑）                      │
├───┼────┼────┼───┼─────────────┼─────────────┤
│戎小海│99年2月 │臺中市太│海洛因│張國基在前開時地，同時將各│張國基轉讓第一級毒品，累犯│
│      │24日下午│平區光興│及甲基│0.1公克數量之海洛因及甲基 │，處有期徒刑拾月。        │
│      │5、6時許│路1165巷│安非他│安非他命，無償轉讓予戎小海│                          │
│      │        │32弄5號 │命各  │。                        │                          │
│      │        │戎小海住│0.1公 │                          │                          │
│      │        │處      │克    │                          │                          │
└───┴────┴────┴───┴─────────────┴─────────────┘
附表四(被告洪州全販賣毒品部分）
┌─┬───┬────┬────┬───┬───┬─────────┬─────────────┐
│編│販賣對│交易時間│交易地點│交易毒│交易毒│交易過程          │所犯罪名及處刑（含主刑及從│
│號│象    │        │        │品種類│品所得│                  │刑）                      │
├─┼───┼────┼────┼───┼───┼─────────┼─────────────┤
│1 │龍  │99年7月 │臺中市中│海洛因│1000元│龍於99年7月15日 │洪州全販賣第一級毒品，累犯│
│  │      │15日中午│正路與繼│      │      │上午11時46分、47分│，處有期徒刑柒年玖月。    │
│  │      │12時許間│光街口之│      │      │許，以持用之097248│未扣案因販賣第一級毒品所得│
│  │      │        │肯德基前│      │      │3389號撥打被告洪州│之財物新臺幣壹仟元沒收，如│
│  │      │        │        │      │      │全持用之0000000000│全部或一部不能沒收時，以其│
│  │      │        │        │      │      │號聯繫交易之事後，│財產抵償之。              │
│  │      │        │        │      │      │雙方前往交易成功。│扣案之行動電話機具壹支（含│
│  │      │        │        │      │      │                  │0000000000號SIM卡)、電子鎊│
│  │      │        │        │      │      │                  │秤壹臺、均沒收。          │
├─┼───┼────┼────┼───┼───┼─────────┼─────────────┤
│2 │龍  │99年7月 │臺中市復│海洛因│ 900元│龍於99年7月16日 │洪州全販賣第一級毒品，累犯│
│  │      │16日下午│興路與大│      │      │下午1時30分、34分 │，處有期徒刑柒年捌月。    │
│  │      │1時30分 │智路口  │      │      │許，以持用之097248│扣案因販賣第一級毒品所得之│
│  │      │至2時許 │        │      │      │3389號撥打被告洪州│財物新臺幣玖佰元沒收。    │
│  │      │間      │        │      │      │全持用之0000000000│扣案之行動電話機具壹支（含│
│  │      │        │        │      │      │號聯繫交易之事後，│0000000000號SIM卡)、電子鎊│
│  │      │        │        │      │      │雙方前往交易成功。│秤壹臺、均沒收。          │
├─┼───┼────┼────┼───┼───┼─────────┼─────────────┤
│3 │林清華│99年7月 │臺中市中│海洛因│1000元│林清華以公用電話撥│洪州全販賣第一級毒品，累犯│
│  │      │15日上午│正路與繼│      │      │打被告洪州全持用之│，處有期徒刑柒年玖月。    │
│  │      │9時許   │光街口之│      │      │0000000000號聯繫交│未扣案因販賣第一級毒品所得│
│  │      │        │肯德基前│      │      │易之事後，雙方前往│之財物新臺幣壹仟元沒收，如│
│  │      │        │        │      │      │交易成功。        │全部或一部不能沒收時，以其│
│  │      │        │        │      │      │                  │財產抵償之。              │
│  │      │        │        │      │      │                  │扣案之行動電話機具壹支（含│
│  │      │        │        │      │      │                  │0000000000號SIM卡)、電子鎊│
│  │      │        │        │      │      │                  │秤壹臺、均沒收。          │
├─┼───┼────┼────┼───┼───┼─────────┼─────────────┤
│4 │林清華│99年7月 │臺中市中│海洛因│1000元│林清華以公用電話撥│洪州全販賣第一級毒品，累犯│
│  │      │15日下午│正路與繼│      │      │打被告洪州全持用之│，處有期徒刑柒年玖月。    │
│  │      │3時許   │光街口之│      │      │0000000000號聯繫交│未扣案因販賣第一級毒品所得│
│  │      │        │肯德基之│      │      │易之事後，雙方前往│之財物新臺幣壹仟元沒收，如│
│  │      │        │前      │      │      │交易成功。        │全部或一部不能沒收時，以其│
│  │      │        │        │      │      │                  │財產抵償之。              │
│  │      │        │        │      │      │                  │扣案之行動電話機具壹支（含│
│  │      │        │        │      │      │                  │0000000000號SIM卡)、電子鎊│
│  │      │        │        │      │      │                  │秤壹臺、均沒收。          │
├─┼───┼────┼────┼───┼───┼─────────┼─────────────┤
│5 │林清華│99年7月 │臺中市中│海洛因│1000元│林清華以公用電話撥│洪州全販賣第一級毒品，累犯│
│  │      │16日上午│正路與繼│      │      │打被告洪州全持用之│，處有期徒刑柒年玖月。    │
│  │      │9時許   │光街口之│      │      │0000000000號聯繫交│扣案因販賣第一級毒品所得之│
│  │      │        │肯德基前│      │      │易之事後，雙方前往│財物新臺幣壹仟元沒收。    │
│  │      │        │        │      │      │交易成功。        │扣案之行動電話機具壹支（含│
│  │      │        │        │      │      │                  │0000000000號SIM卡)、電子鎊│
│  │      │        │        │      │      │                  │秤壹臺、均沒收。          │
├─┼───┼────┼────┼───┼───┼─────────┼─────────────┤
│6 │潘怡君│99年6月 │臺中市東│甲基安│3000元│潘怡君於99年6月15 │洪州全販賣第二級毒品，累犯│
│  │      │15日下午│區○○路│非他命│（業經│日下午2時38分許， │，處有期徒刑年拾月。    │
│  │      │4、5時許│165之2號│      │檢察官│以持用之0000000000│未扣案因販賣第二級毒品所得│
│  │      │(業經檢 │之海派大│      │於原審│號撥打被告洪州全持│之財物新臺幣仟元沒收，如│
│  │      │察官於原│飯店    │      │當庭更│用之0000000000號聯│全部或一部不能沒收時，以其│
│  │      │審當庭更│        │      │正（參│繫毒品交易內容並約│財產抵償之。              │
│  │      │正時間（│        │      │原審卷│定時、地後，雙方前│扣案之電子鎊秤壹臺沒收。  │
│  │      │參原審卷│        │      │一第24│往交易成功。      │                          │
│  │      │一第242 │        │      │2頁背 │                  │                          │
│  │      │頁背面筆│        │      │面筆錄│                  │                          │
│  │      │錄）    │        │      │)     │                  │                          │
└─┴───┴────┴────┴───┴───┴─────────┴─────────────┘
附表五(洪州全施用毒品部分)
┌─┬───┬────┬────┬─────────────────┬─────────────┐
│編│施用時│施用地點│施用毒品│施用毒品之方法、過程              │所犯罪名及處刑（含主刑及從│
│號│間    │        │種類    │                                  │刑）                      │
├─┼───┼────┼────┼─────────────────┼─────────────┤
│  │99年6 │臺中市大│海洛因  │先以將第一級毒品海洛因置入針筒加水│洪州全施用第一級毒品，累犯│
│  │月27日│智路33巷│        │稀釋，再注射靜脈之方式，施用第一級│，處有期徒刑柒月。        │
│1 │中午12│4號洪州 │        │毒品海洛因1次。                   │扣案之海洛因貳包（驗餘淨重│
│  │時30分│全住處  │        │                                  │合計零點貳壹伍玖公克）均沒│
│  │許    │        │        │                                  │收銷燬之；盛裝該些海洛因之│
│  │      │        │        │                                  │空塑膠袋貳個均沒收。      │
├─┼───┼────┼────┼─────────────────┼─────────────┤
│  │99年6 │臺中市大│甲基安非│再以將第二級毒品甲基安非他命放置在│洪州全施用第二級毒品，累犯│
│2 │月27日│智路33巷│他命    │玻璃球吸食器內，點火燒烤後吸食蒸發│，處有期徒刑肆月。        │
│  │中午12│4號洪州 │        │煙霧之方式，施用第二級毒品甲基安非│扣案之甲基安非他命肆包（驗│
│  │時30分│全住處  │        │他命1次。                         │餘淨重合計零點肆捌捌壹公克│
│  │後施用│        │        │                                  │）均沒收銷燬之；盛裝該些甲│
│  │完第一│        │        │                                  │基安非他命之空塑膠袋肆個均│
│  │級毒品│        │        │                                  │沒收。                    │
└─┴───┴────┴────┴─────────────────┴─────────────┘
附錄論罪科刑法條
毒品危害防制條例第4條第1、2項：
製造、運輸、販賣第一級毒品者，處死刑或無期徒刑；處無期徒
刑者，得併科新臺幣2000萬元以下罰金。
製造、運輸、販賣第二級毒品者，處無期徒刑或7年以上有期徒
刑，得併科新臺幣1000萬元以下罰金。
毒品危害防制條例第8條第1、2項
轉讓第一級毒品者，處1年以上7年以下有期徒刑，得併科新臺幣
1百萬元以下罰金。
轉讓第二級毒品者，處6月以上5年以下有期徒刑，得併科新臺幣
70萬元以下罰金。
藥事法第83條第1項
明知為偽藥或禁藥，而販賣、供應、調劑、運送、寄藏、牙保、
轉讓或意圖販賣而陳列者，處7年以下有期徒刑，得併科新臺幣5
00萬元以下罰金。
毒品危害防制條例第10條第1、2項
施用第一級毒品者，處6月以上5年以下有期徒刑。
施用第二級毒品者，處3年以下有期徒刑。